臺灣新北地方法院刑事判決
109年度金訴字第206號
公  訴  人  臺灣新北地方檢察署檢察官
被      告  李家興


選任辯護人  林彥妤律師
            王志超律師
            黃燦堂律師
上列被告因違反銀行法等案件，經檢察官提起公訴（108年度偵
字第1050號、109年度偵字第10464號），本院判決如下：
    主  文
李家興共同犯銀行法第一百二十五條第一項前段之非法經營收受
存款業務罪，處有期徒刑貳年。緩刑伍年，並向公庫支付新臺幣
貳拾萬元。
沒收部分如附表五沒收欄所示。
    事  實
一、緣馬來西亞籍人士李宗聖（英文名「強森」，業經馬來西亞
    國偵辦）於民國104年5月1日在馬來西亞以JJ Global Netwo
    rk 公司名義，設立JJ Poor to Rich (「窮至富」、「解救
    普通人或「拯救普通人」)外匯交易計畫（下稱JJPTR投資計
    畫），以該公司建置之JJPTR網站或透過社群網站臉書（Fac
    ebook)及通訊軟體 Line，聲稱投資人只需投資美金25元至1
    ,000元不等之金額即可加入會員，並由該公司操作英鎊兌美
    元、歐元兌美元、美元兌日元、美元兌瑞士郎等外匯交易，
    投資人保證每月可獲得投資金額20%之紅利（折合年利率240
    %），若投資人介紹其他人加入會員並投資前開方案，可獲
    得被介紹人投資金額5%之佣金。投資人所獲之利息、佣金，
    由該公司按月匯入投資人指定之帳戶。
二、李家興明知除法律另有規定者外，非銀行不得經營收受存款
    業務，亦不得以借款、收受投資、使加入為股東或其他名義
    ，向多數人或不特定之人收受款項或吸收資金，而約定或給
    付與本金顯不相當之紅利、利息、股息或其他報酬，竟自10
    5年7月前某日，在馬來西亞參加JJPTR年會時經李宗聖鼓吹
    ，而與李宗聖共同基於非法經營收受存款業務及隱匿、掩飾
    因自己重大犯罪所得財物之犯意聯絡，由李宗聖委任李家興
    自105年7月14日起至同年10月14日間（實際執行時間為105
    年7月14至同年8月16日），在臺灣負責JJPTR網站會員資格
    審核及收取JJPTR投資計畫投資人投資款項及發放利息、佣
    金，並將其收取之非法吸收資金匯款至指定帳戶加以隱匿、
    掩飾等業務，並約定以李家興接受投資人匯款時，投資人匯
    入款項（投資人係以新臺幣〈下同〉34元或35元兌換美元1元
    之匯率計算）與匯款當日新臺幣兌換美元之實際匯率之匯差
    作為報酬。李家興遂提供其名下國泰世華商業銀行帳號0000
    00000000號帳戶（下稱李家興國泰世華銀行帳戶) 、永豐商
    業銀行帳號00000000000000號帳戶（下稱李家興永豐銀行帳
    戶)予李宗聖供JJPTR投資計畫使用。嗣投資人李玫慧、陳家
    豪、王俐文、劉宗翰、施志宗、鄭書雯、王麗筑、陳敏茹、
    童金玲、王翊文、曾恆正等如附表一所示之共上千人次民眾
    受李宗聖在JJPTR網站、臉書（Facebook)及通訊軟體 Line
    宣稱內容之吸引，依指示將投資款項匯入李家興國泰世華銀
    行帳戶後，李家興即以李宗聖配賦之帳號、密碼審核投資人
    基本資料及匯款紀錄，確認收足投資款後，在JJPTR網站上
    點選通過審核，使投資人成為JJPTR投資計畫之會員，經合
    計李家興國泰世華銀行帳戶於附表一所示期間非法吸收資金
    總額為2,770萬8,195元（起訴書誤載為2,823萬3,845元）；
    復依指示將李家興國泰世華銀行帳戶收受之投資款，於附表
    二所示期間分次以每筆100萬元或200萬元之金額，轉帳至洪
    慶豪國泰世華銀行帳號00000000000號帳戶（下稱洪慶豪國
    泰世華銀行帳戶），合計以上開方式加以隱匿之非法吸金款
    項為900萬元。又李家興為依指示將JJPTR投資計畫應給付投
    資人之約定紅利、佣金匯款與各該投資人，而於附表三所示
    期間分次將部分須支付之紅利、佣金共755萬元自李家興國
    泰世華銀行帳戶轉帳至李家興永豐銀行帳戶後，併同李家興
    永豐銀行帳戶收取王晨鐘名下台北富邦銀行帳號0000000000
    00號帳戶（下稱王晨鐘台北富邦銀行帳戶）匯入之256萬371
    元，逐一作為投資紅利、佣金轉帳與王崇權、紀彥銘、陳柏
    升、陳家豪、劉宗翰及謝友瑋等人，總計於105年7、8月間
    共發出1,000萬2,763元之紅利及佣金；李家興並於105年8月
    14日（起訴書誤載為105年8月15日）由李家興國泰世華銀行
    帳戶轉帳100萬元至其名下玉山商業銀行帳號0000000000000
    號帳戶（下稱李家興玉山銀行帳戶）作為報酬。復為警扣得
    李家興所有供其執行JJPTR投資計畫所用之附表四所示之物
    。
三、案經臺灣臺南地方檢察署檢察官指揮法務部調查局臺南市調
    查處偵辦後，報請臺灣高等檢察署檢察長令轉臺灣新北地方
    檢察署檢察官偵查起訴。
　　理  由
一、認定犯罪事實所憑之證據及理由：
　㈠上開犯罪事實，業據被告李家興於偵查及本院訊問時均坦承
    不諱（見偵字第10464號卷一第205至213頁、見本院卷第392
    頁），並有證人即投資人李玫慧、陳家豪、王俐文、劉宗翰
    、施志宗、鄭書雯、王麗筑、陳敏茹、童金玲、王翊文、曾
    恆正、許芳賓、陳柏升、謝友瑋、王崇權、紀彥銘於警詢時
    之證述可佐（見偵字第10464號卷一第103至106、111至113
    、117至119、121至124、129至130、133至135、137至138、
    141至143、145至148、151至153、155至157、161至163、16
    9至171、169至171、175至177、179至181、183至187頁），
    且有JJPTR集團涉嫌違反銀行法案相關帳戶概說明細一覽表
    （被告李家興部分，見臺南調查處卷宗第1頁）、法務部調
    查局臺南市調查處搜索扣押筆錄暨扣押物品目錄表（受執行
    人：李家興）、JJ Global Network 公司網頁、臉書暨李宗
    聖遭逮捕新聞資料、李宗聖授權被告處理JJPTR投資計畫臺
    灣區事務及約定報酬計算方式之授權書、扣案李家興電腦主
    機500GB硬碟檔案列印資料（含發放紅利明細）、法務部調
    查局數位證據現場蒐證紀錄（李家興手機內有JJPTR投資計
    畫投資人帳戶資料、李家興電腦主機內有JJPTR投資計畫文
    宣等資料）、法務部調查局臺南市調查處數位證據檢視報告
    （李家興SSD240GB硬碟及李家興電腦主機500GB硬碟內均含
    有JJPTR投資計畫文宣等資料）（見臺南市調查處卷宗第21
    至23、52至54頁反面、55至62頁反面、156至173頁反面）、
    李家興玉山銀行帳戶交易明細資料、李家興國泰世華銀行帳
    戶匯入洪慶豪國泰世華銀行帳戶款項一覽表、李家興國泰世
    華銀行帳戶匯入李家興永豐銀行帳戶款項一覽表、（見偵字
    第1050號卷第31至33、40、41頁）、王晨鐘台北富邦銀行帳
    戶及李家興國泰世華銀行帳戶匯入李家興永豐銀行帳戶款項
    一覽表、李家興入出境資訊連結作業資料查詢結果、JJPTR
    投資計畫投資金額、利潤及佣金說明表（見偵字第10464號
    卷二第65、67、109頁）、李家興國泰世華銀行帳戶客戶資
    料暨交易明細資料、李家興國泰世華銀行帳戶匯款投資人名
    單、李家興永豐銀行帳戶發放證人(投資人)利息一覽表（見
    他字第2473號卷一第125至134、135至138、147頁）、國泰
    世華商業銀行存匯作業管理部111年3月7日國世存匯作業字
    第1110029064號函暨所附李家興國泰世華銀行帳戶交易明細
    資料（見本院卷第241至347頁）等件在卷可稽，復有扣案如
    附表四所示之物可資佐證，足認被告上開自白與事實相符，
    堪以採信。本案事證明確，被告上開犯行，堪以認定，應予
    依法論罪科刑。
　㈡本判決附表一所示被告於本案以李家興國泰世華銀行帳戶非
    法吸收資金總額為2,770萬8,195元之認定，是由本院依起訴
    書附表一之記載為基礎，經比對李家興國泰世華銀行帳戶之
    交易明細等資料，扣除起訴書附表一重複記載部分（見本院
    卷第205頁）後，列出本判決附表一所示之投資人及投資金
    額，經加總後金額為2,770萬8,195元，且經檢察官、被告及
    其辯護人當庭確認無誤（見本院卷第223頁），是起訴書記
    載被告本案非法吸收之資金總額為2,823萬3,845元，容有誤
    會，特此敘明。
二、論罪：
　㈠新舊法比較：
　　被告行為時，洗錢防制法第2條與第11條第1項、第2項分別
    規定：「本法所稱洗錢，指下列行為：一、掩飾或隱匿因自
    己重大犯罪所得財物或財產上利益者。二、掩飾、收受、搬
    運、寄藏、故買或牙保他人因重大犯罪所得財物或財產上利
    益者。」、「有第2條第1款之洗錢行為者，處5年以下有期
    徒刑，得併科新臺幣3百萬元以下罰金。有第2條第2款之洗
    錢行為者，處7年以下有期徒刑，得併科新臺幣5百萬元以下
    罰金。」；105年12月28日修正公布，並自106年6月28日起
    生效之洗錢防制法第2條、第14條分別規定：「本法所稱洗
    錢，指下列行為：一、意圖掩飾或隱匿特定犯罪所得來源，
    或使他人逃避刑事追訴，而移轉或變更特定犯罪所得。二、
    掩飾或隱匿特定犯罪所得之本質、來源、去向、所在、所有
    權、處分權或其他權益者。三、收受、持有或使用他人之特
    定犯罪所得。」、「有第2條各款所列洗錢行為者，處7年以
    下有期徒刑，併科新臺幣5百萬元以下罰金。前項之未遂犯
    罰之。前2項情形，不得科以超過其特定犯罪所定最重本刑
    之刑。」，故有關掩飾或隱匿自己重大犯罪所得之行為，現
    行法規定之法定刑顯較行為時法為重，是依刑法第2條第1項
    規定，應適用行為時法即98年6月10日修正前之洗錢防制法
    第11條第1項之規定論處。
  ㈡按除法律另有規定者外，非銀行不得經營收受存款、受託經
    理信託資金、公眾財產或辦理國內外匯兌業務，又收受存款
    是指向不特定之多數人收受款項或吸收資金，並約定返還本
    金或給付相當或高於本金之行為，另以借款、收受投資、使
    加入為股東或其他名義，向多數人或不特定之人收受款項或
    吸收資金，約定或給付與本金顯不相當之紅利、利息、股息
    或其他報酬者，以收受存款論，銀行法第29條第1項、第5條
    之1、第29條之1分別定有明文。而法律規定所謂以收受存款
    論，係指其行為態樣，雖與收受存款之典型事實非完全相同
    ，而仍以該構成要件論擬，從而所謂收受存款者，必也對不
    特定多數人收受款項或吸收資金，並約定返還本金或給付相
    當或高於本金；若非對不特定多數人收受款項或吸收資金，
    必也對多數人收受款項或吸收資金，並應以約定或給付與本
    金顯不相當之紅利、利息、股息或其他報酬為必要，行為人
    因此所收受款項或吸收資金之金額多寡、經營規模及經營期
    間久暫等則非所問。至於所稱與本金顯不相當之紅利、利息
    、股息或其他報酬者，其立法原意係鑒於違法吸收資金所以
    能蔓延滋長，仍在於行為人與投資人約定或給付與本金顯不
    相當之紅利、利息、股息或其他報酬，遂其脫法吸收存款之
    實，而此自當係指就原本利率、時期核算並參酌當地之經濟
    狀況，較之一般債務之利息，顯有特殊之超額者而言。查：
    本件李宗聖及被告等人均未經我國主管機關特許，自不得在
    我國境內經營收受存款業務。次按，銀行法第29條第1項「
    非銀行不得經營收受存款業務」之規定，其處罰之對象係向
    多數人或不特定人收受存款之人，該罪重在遏阻違法吸收資
    金之行為禍及國家金融市場秩序之維護。與刑法重利罪係處
    罰放款之人，且為保護個人財產法益，並不相同，亦與民間
    借貸係著重於借貸雙方之信任關係，亦有差異。同法第29條
    之一所謂「與本金顯不相當之紅利、利息、股息或其他報酬
    」，自應參酌當時之經濟、社會狀況及一般金融機構關於存
    款之利率水準，視其是否有顯著之超額，足使違法吸金行為
    滋長以為判定。（最高法院103年台上字第3796號判決參照
    ）。觀之國內金融機構於105年間公告之1年期、2年期定存
    利率均在1%至2%，此為公眾周知之事實，但JJPTR投資計畫
    內容，單純就靜態收入論之，係與投資人約定每次投入本金
    以美金25元至1,000元不等為單位，每月可獲得投資金額20%
    之利息（折合年利率240%），相較於當時一般銀行之存款利
    率，顯有「特殊之超額」、「與本金顯不相當之紅利、利息
    、股息或其他報酬」之情形。故JJPTR投資計畫以向多數人
    或不特定人吸收資金，並約定及給付與本金顯不相當之利潤
    ，而違法經營以「收受存款論」之業務，致使前開所述投資
    人參與JJPTR投資計畫成為會員，自屬以投資名義，向投資
    人收受款項並約定給付與本金顯不相當之利潤，與銀行法第
    29條之1規定相符，而應論以同法第29條第1項之經營收受存
    款行為。李宗聖及被告等人確有違反銀行法之經營相當於銀
    行收受存款業務之違法吸金犯行甚明。
　㈢再按洗錢防制法所稱洗錢，指掩飾或隱匿因自己重大犯罪所
    得財物或財產上利益者，或指掩飾、收受、搬運、寄藏、故
    買或牙保他人因重大犯罪所得財物或財產上利益者；又犯銀
    行法第125 條第1 項之罪，屬同法所稱之重大犯罪，修正前
    洗錢防制法第2條第2款、第3條第1項第9款分別定有明文。
　　李宗聖與被告為規避檢調機關查緝資金流向，約定由被告將
　　以本人帳戶收受之投資款項轉匯至指定帳戶，被告因而於附
    表二所示期間，將李家興國泰世華銀行帳戶收受之投資款，
    分次以每筆100萬元或200萬元之金額、合計900萬元，轉帳
    至洪慶豪國泰世華銀行帳戶，顯有隱匿自己重大犯罪所得財
    物之犯行。又起訴書記載洗錢部分之所犯法條為修正前洗錢
    防制法第2條第2款、修正前同法第14條第1項規定，顯係誤
    載，附此敘明。
　㈣核被告所為，係違反銀行法第29條之1、第29條第1項規定，
    而犯同法第125條第1項前段之非法經營收受存款業務罪，及
    修正前洗錢防制法第11條第1項之洗錢罪。被告與李宗聖間
    ，就上開非法經營銀行業務及洗錢犯行，具有犯意聯絡及行
    為之分擔，均為共同正犯。
  ㈤又按刑事法若干犯罪行為態樣，本質上原具有反覆、延續實
　  行之特徵，立法時既予特別歸類，定為犯罪構成要件之行為
　  要素，則行為人基於概括犯意，在密切接近之一定時、地持
　  續實行之複次行為，倘依社會通念，於客觀上認為符合一個
　  反覆、延續性之行為觀念者，於刑法評價上，即應僅成立一
　  罪，俾免有重複評價、刑度超過罪責與不法內涵之疑慮；學
　  理上所稱「集合犯」之職業性、營業性或收集性等具有重複
　  特質之犯罪均屬之，例如經營、從事業務、收集、散布等行
　  為概念者，是銀行法第29條第1項規定所稱「經營」、「辦
　  理」，本質上即屬持續實行之複次行為，揆諸前開說明，均
    應認為係集合多數犯罪行為而成立獨立犯罪型態之「集合犯
    」，應僅成立一罪。被告自附表一所示之105年7月及8月間
    所犯非法經營銀行業務，核其行為性質，具有營業性及反覆
    性，其於刑法評價上，應認為係集合多數犯罪行為而成立獨
    立犯罪型態之「集合犯」，應僅成立一罪。被告犯銀行法第
    125條第1項前段之非法經營銀行業務罪，與所犯修正前洗錢
    防制法第11條第1項之掩飾隱匿因自己重大犯罪所得財物罪
    間，均係於105年7月及8月間所為（如附表一、附表二所示
    ），時間連續密接，主觀上均係出於同一吸金犯意所為，被
    告所犯上開二罪間，係屬一行為觸犯數罪名之想像競合犯，
    應依刑法第55條規定，從一重之銀行法第125條第1項前段之
    非法經營銀行業務罪處斷，起訴書認應分論併罰，容有誤會
    。
三、科刑：　　
　㈠按銀行法第125條之4第2 項前段規定「犯第125條、第125條
    之2或第125條之3 之罪，在偵查中自白，如自動繳交全部犯
    罪所得者，減輕其刑」，旨在鼓勵犯罪行為人勇於自新，而
    限於偵查中已自白者，始有減輕其刑之適用，惟為考量所謂
    犯罪所得之數額或須至審判中方能確定，苟偵查中所繳數額
    較審判中認定犯罪所得短少，將因偵、審程序認定數額歧異
    ，徒生爭議，故被告須於偵查中自白，並於最後事實審言詞
    辯論終結前主動繳交全部犯罪所得者，始有該項減輕其刑規
    定之適用。且惟有於「最後事實審言詞辯論終結前」，方得
    由事實審法院審理調查有關被告有無犯罪、犯罪所得之數額
    、是否已於偵查中自白及有無自動繳交全部犯罪所得等屬於
    事實審認定事實之範疇，以決定有無銀行法第125 條之4第2
    項規定之適用而據以減刑。是銀行法第125條之4第2 項規定
    繳交全部犯罪所得之最後時點，自應以在案件判決確定前之
    「最後事實審言詞辯論終結前」之審判中，方有其適用（最
    高法院108年度台上字第1901號判決意旨參照）。被告於偵
    查中即已自白犯行，業如前述，又被告與李宗聖約定之報酬
    計算方式為投資人匯入款項（投資人係以新臺幣34元或35元
    兌換美元1元之匯率計算）與匯款當日實際匯率之匯差，經
    計算後李宗聖應給付被告之報酬雖為180萬7,352元（經四捨
    五入，參附表一「匯差」欄），然被告供陳其實際取得之報
    酬僅有105年8月14日自李家興國泰世華銀行帳戶匯入李家興
    玉山銀行帳戶之100萬元，此與偵查檢察官於起訴前最後一
    次偵訊時曉諭被告應繳回之犯罪所得為100萬元相符（見偵
    字第10464號卷一第221頁），嗣被告於本案言詞辯論終結前
    並已自動繳交全部犯罪所得100萬元，有本院111年3月4日11
    1年贓款字第12號收據在卷可稽（本院卷第236頁），爰依銀
    行法第125條之4第2項前段規定減輕其刑。
　㈡至被告之辯護人雖為被告請求依刑法第59條規定酌減其刑云
    云。惟按刑法第59條所規定之酌量減輕其刑，係裁判上之減
    輕，必以犯罪之情狀顯可憫恕，認為科以最低度刑仍嫌過重
    者，始有其適用。如別有法定減輕之事由者，應優先適用法
    定減輕事由減輕其刑後，猶嫌過重時，方得為之（最高法院
    98年度台上字第6342號判決意旨參照）。其所謂「犯罪之情
    狀」，與同法第57條規定科刑時應審酌之一切情狀，並非有
    截然不同之領域，於裁判上酌減其刑時，應就犯罪一切情狀
    （包括第57條所列舉之10款事項），予以全盤考量，審酌其
    犯罪有無可憫恕之事由（即有無特殊之原因與環境，在客觀
    上足以引起一般同情，以及宣告法定低度刑，是否猶嫌過重
    等等），以為判斷（最高法院95年度台上字第6157號、88年
    度台上字第1862號判決意旨參照）。本院審酌被告違反銀行
    法之禁制規範，非法經營收受存款業務，且所收取之投資金
    額多達2,770萬8,195元，影響國內金融秩序及資金之管制，
    犯罪情狀非屬輕微，且經本院依銀行法第125條之4第2項前
    段規定減輕其刑後，係得處有期徒刑1年6月以上之刑度，與
    其犯行應屬相當，尚難認有何情輕法重或顯可憫恕之情，尚
    無從依刑法第59條規定減輕其刑，是辯護人此部分請求並無
    理由。　
　㈢爰審酌被告不思以正途賺取所需，明知JJPTR投資計畫係以約
    定給付與本金顯不相當之紅利為餌，招攬他人，誘使不特定
    投資人投資，導致眾多投資人以積蓄投入，不但造成彼等投
    資人財產上之重大損失，亦助長投機風氣，擾亂社會經濟秩
    序，對國家金融秩序之管理造成危害，仍應李宗聖之邀，為
    提供自己之帳戶收受投資人之款項及發放紅利、佣金等行為
    ，共計非法吸收資金達2,770萬8,195元，且將所收受之投資
    款項依指示匯至他人帳戶以掩飾、隱匿自己犯罪所得，顯然
    欠缺法治及尊重他人財產權之觀念，行為實有不當；惟念其
    犯後能坦承犯行，又主動繳交犯罪所得，已見悔意，再衡酌
    其犯罪期間未達2個月，且並非擔任主動招攬投資人之角色
    ，暨其犯罪之動機、手段、素行，於本院審理時自陳之家庭
    生活經濟狀況（見本院卷第392頁）等一切情狀，量處如主
    文第一項所示之刑。
　㈣被告前未曾因故意犯罪受有期徒刑以上刑之宣告，此有臺灣
    高等法院被告前案紀錄表在卷可憑，素行尚可，本院考量其
    平素尚稱安份守己，現因一時失慮，致罹章典，犯後坦承犯
    行，尚具悔意，歷此偵查、審判及罪刑宣告程序，當能知所
    警惕，信無再犯之虞，本院認其所受刑之宣告以暫不執行為
    適當，爰依刑法第74條第1 項第1 款之規定，諭知緩刑5年
    。此外，為使其確實心生警惕、預防再犯，實有科予一定負
    擔之必要，乃再依刑法第74條第2項第4款之規定，命被告應
    向公庫支付20萬元。倘其有違反上開所定負擔且情節重大者
    ，依刑法第75條之1第1項第4款規定，緩刑之宣告仍得由檢
    察官向法院聲請撤銷，併此敘明。
四、沒收：
　㈠本案犯罪所得部分：
　1.法律適用說明： 
　⑴本件被告行為後，銀行法第136 條之1 之規定業於107年1 月
    31日修正，並自107 年2 月2 日起施行；依刑法第2條第2 
    項「沒收、非拘束人身自由之保安處分適用裁判時之法律」
    之規定，沒收部分應一律適用裁判時法，不生新舊法比較之
    問題。又上述銀行法第136 條之1 規定乃105 年7 月1 日刑
    法沒收規定施行後所為之修正，為刑法沒收規定之特別規定
    ，應優先適用。
　⑵按犯本法之罪，犯罪所得屬犯罪行為人或其以外之自然人、
    法人或非法人團體因刑法第38條之1第2項所列情形取得者，
    除應發還被害人或得請求損害賠償之人外，沒收之，銀行法
    第136條之1規定甚明。又揆諸刑法沒收新制之立法目的，係
    因過往沒收於刑法上被規範為國家科予之「從刑」，犯罪所
    得經執行沒收之「從刑」後歸屬國庫，未另行提供被害人求
    償之管道，導致實際上被害人因現實或各種因素，未另行求
    償，反致行為人仍保有犯罪所得，未符事理之平，故揚棄沒
    收為「從刑」之概念，修正刑法關於犯罪所得沒收、追徵之
    規定並均採義務沒收主義，以徹底剝奪行為人之犯罪所得，
    並讓權利人得就沒收、追徵之財產聲請發還或給付，以回復
    犯罪前之財產秩序，並以「實際合法發還」作為排除沒收或
    追徵之條件，基此，前揭特別法所創設之「應發還被害人或
    得請求損害賠償之人」之例外規定，自應從嚴為法律體系之
    目的性限縮解釋，以免適用之結果導致沒收新制之前揭立法
    目的蕩然無存，亦即關於犯罪所得之沒收或追徵首應確認未
    實際合法發還之犯罪所得應沒收、追徵之範圍，俾判決確定
    後檢察官仍得依前開規定再行確認實際合法發還之範圍及扣
    除應發還被害人，或得請求損害賠償之人後為沒收、追徵，
    不得僅因審理時應發還被害人或得請求損害賠償之人的犯罪
    所得數額尚屬不明即逕認無需沒收犯罪所得，以與刑法第38
    條之1規定所揭示之立法價值協調一致。復為貫徹銀行法第1
    36條之1之立法目的，除非確無應發還被害人或請求損害賠
    償之人，否則應扣除不予沒收部分後，就其餘額依上開條文
    所定「除應發還被害人或得請求損害賠償之人外」附加之條
    件方式諭知沒收，使該等被害人或得請求損害賠償之人於案
    件經確定後，仍得向執行檢察官聲請發還或給付。
　⑶按於犯罪成立後，共同正犯間關於犯罪所得應如何沒收，須
    本於罪刑法定主義及罪責之原則，各按其實際利得數額負責
    ，並非須負連帶責任，況已扣案者，本無重複沒收之疑慮，
    更無對各共同正犯諭知連帶沒收之必要。又2人以上共同犯
    罪，關於犯罪所得之沒收或追徵，應就各人所分得之犯罪所
    得或有事實上之處分權限者為之；各共同正犯有無犯罪所得
    、所得多寡，事實審法院應視具體個案之實際情形，綜合卷
    證資料及調查結果，依自由證明程序釋明其合理之依據而為
    認定。倘共同正犯各成員內部間，對於不法利得分配明確時
    ，應依各人實際分配所得宣告沒收；如各成員對於不法利得
    享有共同處分權限，且難以區別各人分得之數，則應負共同
    沒收之責；倘有個別成員並無犯罪所得，且與其他成員對於
    所得亦無事實上之共同處分權時，即無「利得」可資剝奪，
    採取共同沒收或追徵，對未受利得之共同正犯顯失公平（最
    高法院107年度台上字第4022號判決意旨參照）。　　
  2.被告個人犯罪所得部分：
　  被告非法經營收受存款業務，共獲取100萬元之報酬，被告
    已繳回全部犯罪所得，均如前述，爰依銀行法第136條之1規
    定，諭知被告繳回之犯罪所得100萬元，除應發還被害人或
    得請求損害賠償之人外，應予沒收。
　3.扣案財產部分：
　　扣案李家興國泰世華銀行帳戶，是被告提供李宗聖作為JJPT
    R投資計畫投資人匯入投資款項使用，且所收取之投資金額
    合計為2,770萬8,195元，則扣除⑴被告如附表二所示轉帳至
    洪慶豪國泰世華銀行帳號00000000000號帳戶之900萬元（已
    非被告具有事實上處分權限之財產），與⑵被告如附表三所
    示轉帳至李家興永豐銀行帳戶之755萬元（已作為投資紅利
    、佣金轉帳與投資人），及⑶前述被告轉帳至李家興玉山銀
    行帳戶作為其報酬之100萬元即前述已繳回之犯罪所得100萬
    元後，該帳戶之款項中（計至110年12月21日發放孳息日，
    帳戶內款項為1,083萬8,532元），尚有1,015萬8,195元（計
    算式：2,770萬8,195元-⑴900萬元-⑵755萬元-⑶100萬元=1,01
    5萬8,195元）屬於JJPTR投資計畫所吸收之犯罪所得，並非
    被告個人財產，是扣案李家興國泰世華銀行帳戶內之資金1,
    015萬8,195元（含孳息），應屬被告名下具有事實上處分權
    之犯罪所得(及孳息)，爰依銀行法第136 條之1 規定，除應
    發還被害人或得請求損害賠償之人外，宣告沒收。 
　㈡犯罪所用之物部分： 
　　扣案如附表四所示之物均為被告所有且供本案犯罪所用（參
    附表四「於本案用途」欄）之物，均應依刑法第38條第2項
    前段之規定諭知沒收。
據上論斷，應依刑事訴訟法第299 條第1 項前段（本案採判決精
簡原則，僅引述程序法條），判決如主文。
本案經檢察官賴建如偵查起訴，由檢察官陳玟瑾、王家春、張靜
薰到庭執行職務。
中    華    民    國    111    年   6     月    29    日
                  刑事第十七庭 審判長法  官  劉凱寧 
　　　　　　　　　                   法  官  趙悅伶
　　　　　　　　　                   法  官  黃俊雯
以上正本證明與原本無異
如不服本判決，應於判決送達後20日內敘明上訴理由，向本院提
出上訴狀 (應附繕本) ，上訴於臺灣高等法院。其未敘述上訴理
由者，應於上訴期間屆滿後20日內向本院補提理由書「切勿逕送
上級法院」。
                                     書記官  游斯涵
中    華    民    國    111    年    7     月    1    日
附錄本案論罪科刑法條： 
銀行法第125條第1項
違反第二十九條第一項規定者，處三年以上十年以下有期徒刑，
得併科新臺幣一千萬元以上二億元以下罰金。其因犯罪獲取之財
物或財產上利益達新臺幣一億元以上者，處七年以上有期徒刑，
得併科新臺幣二千五百萬元以上五億元以下罰金。

修正前洗錢防制法第11條第1項：
有第二條第一款之洗錢行為者，處五年以下有期徒刑，得併科新
臺幣三百萬元以下罰金。

附表一：匯入李家興國泰世華銀行帳戶之款項資料及匯差計算
編號 日期 匯款人姓名 匯款金額 （新臺幣 /元） 匯率 （中央銀行) 匯差（新臺幣/元） 　 備註 交易明細表頁數及筆數 起訴書附表一之筆數 當日小計 1 105/07/14 不詳 850 32.07 48.25 自000-00000000號帳戶轉入 　 第2頁第1筆 第1筆 　 2 105/07/14 不詳 20,400 32.07 1,158.00 自000-00000000號帳戶轉入 　 第2頁第2筆 第2筆 　 3 105/07/14 不詳 17,000 32.07 965.00 自000-00000000號帳戶轉入 　 第2頁第3筆 第3筆 　 4 105/07/14 不詳 10,200 32.07 579.00 自000-00000000號帳戶轉入 　 第2頁第4筆 第4筆 　 5 105/07/14 不詳 17,000 32.07 965.00 自000-00000000號帳戶轉入 　 第2頁第5筆 第5筆 　 6 105/07/14 不詳 17,000 32.07 965.00 自000-00000000號帳戶轉入 　 第1頁第3筆 第6筆 　 7 105/07/14 不詳 850 32.07 48.25 自000-00000000號帳戶轉入 　 第1頁第4筆 第7筆 　 8 105/07/14 不詳 34,000 32.07 1,930.00 自000-00000000號帳戶轉入 　 第1頁第5筆 第8筆 　 9 105/07/14 不詳 34,000 32.07 1,930.00 自000-00000000號帳戶轉入 　 第1頁第7筆 第9筆 　 10 105/07/14 不詳 11,900 32.07 675.50 自000-00000000號帳戶轉入 起訴書附表一誤載為「000-00000000」 第1頁第8筆 第10筆 　 11 105/07/14 不詳 34,000 32.07 1,930.00 自000-00000000號帳戶轉入 　 第1頁第10筆 第11筆 　 12 105/07/14 不詳 34,000 32.07 1,930.00 自000-00000000號帳戶轉入 起訴書附表一誤載為「林均培」 第1頁第9筆 第12筆 　 13 105/07/14 不詳 850 32.07 48.25 自000-00000000號帳戶轉入 　 第1頁第12筆 第13筆 　 14 105/07/14 不詳 34,000 32.07 1,930.00 自000-00000000號帳戶轉入 　 第1頁第13筆 第14筆 　 15 105/07/14 不詳 34,000 32.07 1,930.00 自000-00000000號帳戶轉入 　 第1頁第14筆 第15筆 　 16 105/07/14 不詳 34,000 32.07 1,930.00 自000-00000000號帳戶轉入 　 第1頁第15筆 第16筆 　 17 105/07/14 不詳 3,400 32.07 193.00 自000-00000000號帳戶轉入 　 第1頁第16筆 第17筆 　 18 105/07/14 何汶珊 34,000 32.07 1,930.00 自000-00000000號帳戶轉入 　 第2頁第9筆 第18筆 　 19 105/07/14 不詳 2,040 32.07 115.80 自000-00000000號帳戶轉入 　 第2頁第10筆 第19筆 　 20 105/07/14 陳舒蘋 34,000 32.07 1,930.00 自000-00000000號帳戶轉入 　 第1頁第2筆 第20筆 　 21 105/07/14 陳錦雰 34,000 32.07 1,930.00 自000-00000000號帳戶轉入 　 第1頁第1筆 第21筆 　 22 105/07/14 向鑫蓮 38,500 32.07 3,223.00 自000-00000000號帳戶轉入 105/7/14分別匯款35,000元、3,500元（合計38,500元） 第2頁第11、12筆 第22筆 　 23 105/07/14 不詳 17,000 32.07 965.00 自000-00000000號帳戶轉入 　 第2頁第13筆 第23筆 　 24 105/07/14 不詳 34,000 32.07 1,930.00 自000-00000000號帳戶轉入 　 第2頁第14筆 第24筆 　 25 105/07/14 郭璟瑩 3,400 32.07 193.00 　 　 第2頁第7筆 第25筆 　 26 105/07/14 陳怡吾 34,000 32.07 1,930.00 　 　 第2頁第8筆 第26筆 　 27 105/07/14 林鈞培 34,000 32.07 1,930.00 　 　 第1頁第11筆 第27筆 　 28 105/07/14 李慧貞 34,000 32.07 1,930.00 　 　 第1頁第17筆 第28筆 　 29 105/07/14 胡明達 34,000 32.07 1,930.00 　 　 第1頁第18筆 第29筆 　 30 105/07/14 賴幸榆 10,200 32.07 579.00 　 1.105/7/14匯10,200元 2.105/7/25匯23,800元（即編號307所示款項） 3.上開匯款起訴書附表一均記載於第30筆 第1頁第19筆 第30筆 　 31 105/07/14 黃曉涵 34,000 32.07 1,930.00 　 　 第1頁第20筆 第31筆 　 32 105/07/14 不詳 34,000 32.07 1,930.00 自000-00000000號帳戶轉入 　 第1頁第21筆 第32筆 　 33 105/07/14 陳亦廷 34,000 32.07 1,930.00 自000-00000000號帳戶轉入 　 第1頁第22筆 第33筆 　 34 105/07/14 陳玉娟 35,000 32.07 2,930.00 　 　 第1頁第23筆 第34筆 　 35 105/07/14 林佳諭 34,000 32.07 1,930.00 　 　 第1頁第24筆 第35筆 　 36 105/07/14 黃齡萩 17,000 32.07 965.00 　 起訴書附表一誤載為「黃齡荻」 第1頁第25筆 第36筆 105/07/14 37 105/07/14 不詳 10,200 32.07 579.00 自000-00000000號帳戶轉入 　 第1頁第26筆 第37筆 51,865.05 38 105/07/15 不詳 13,260 31.99 783.90 自000-00000000號帳戶轉入 　 第2頁第15筆 第38筆 　 39 105/07/15 王俐文 34,000 31.99 2,010.00 自000-00000000號帳戶轉入 　 第3頁第7筆 第39筆 　 40 105/07/15 陳家豪 34,000 31.99 2,010.00 自000-00000000號帳戶轉入 　 第2頁第17筆 第40筆 　 41 105/07/15 陳建樺 34,000 31.99 2,010.00 自000-00000000號帳戶轉入 　 第2頁第24筆 第41筆 　 42 105/07/15 王羿涵 340,000 31.99 20,100.00 自000-00000000號帳戶轉入 105/7/15匯款10筆34,000元（合計340,000元） 第3頁第13至21筆、第4頁第1筆 第42筆 　 43 105/07/15 曾柏溢 34,000 31.99 2,010.00 自000-00000000號帳戶轉入 　 第2頁第16筆 第43筆 　 44 105/07/15 陳怡婷 34,000 31.99 2,010.00 自000-00000000號帳戶轉入 　 第2頁第25筆 第44筆 　 45 105/07/15 不詳 17,000 31.99 1,005.00 自000-00000000號帳戶轉入 　 第2頁第19筆 第45筆 　 46 105/07/15 不詳 17,000 31.99 1,005.00 自000-00000000號帳戶轉入 　 第2頁第20筆 第46筆 　 47 105/07/15 梁雅評 17,000 31.99 1,005.00 　 　 第2頁第21筆 第47筆 　 48 105/07/15 不詳 34,000 31.99 2,010.00 自000-00000000號帳戶轉入 　 第2頁第22筆 第48筆 　 49 105/07/15 王春香 34,000 31.99 2,010.00 　 　 第2頁第23筆 第49筆 　 50 105/07/15 劉曉鐘 34,000 31.99 2,010.00 　 　 第2頁第26筆 第50筆 　 51 105/07/15 不詳 17,000 31.99 1,005.00 自000-00000000號帳戶轉入 　 第3頁第1筆 第51筆 　 52 105/07/15 江玉玲 34,000 31.99 2,010.00 　 　 第3頁第2筆 第52筆 　 53 105/07/15 黃世豪 10,200 31.99 603.00 　 　 第3頁第3筆 第53筆 　 54 105/07/15 朱心語 17,000 31.99 1,005.00 　 　 第3頁第6筆 第54筆 　 55 105/07/15 不詳 3,400 31.99 201.00 自000-00000000號帳戶轉入 　 第3頁第8筆 第55筆 　 56 105/07/15 薛憶萍 34,000 31.99 2,010.00 　 　 第3頁第9筆 第56筆 　 57 105/07/15 高煌良 3,400 31.99 201.00 　 　 第3頁第10筆 第57筆 　 58 105/07/15 劉睿涵 34,000 31.99 2,010.00 　 　 第3頁第11筆 第58筆 　 59 105/07/15 黃冠雄 17,000 31.99 1,005.00 　 　 第3頁第12筆 第59筆 　 60 105/07/15 蔡宗良 34,000 31.99 2,010.00 　 　 第3頁第22筆 第60筆 　 61 105/07/15 許慧薰 17,000 31.99 1,005.00 　 　 第3頁第23筆 第61筆 　 62 105/07/15 石文銓 34,000 31.99 2,010.00 　 　 第3頁第24筆 第62筆 　 63 105/07/15 不詳 34,000 31.99 2,010.00 自000-00000000號帳戶轉入 　 第3頁第25筆 第63筆 　 64 105/07/15 徐筠絜 3,400 31.99 201.00 　 　 第3頁第26筆 第64筆 　 65 105/07/15 劉睿駿 34,000 31.99 2,010.00 　 　 第4頁第2筆 第65筆 　 66 105/07/15 陳燕珍 17,000 31.99 1,005.00 　 　 第4頁第3筆 第66筆 　 67 105/07/15 楊依靜 34,000 31.99 2,010.00 　 　 第4頁第8筆 第67筆 　 68 105/07/15 李賴素月 34,000 31.99 2,010.00 　 　 第4頁第9筆 第68筆 　 69 105/07/15 謝仲恩 34,000 31.99 2,010.00 　 　 第4頁第10筆 第69筆 　 70 105/07/15 不詳 17,000 31.99 1,005.00 自000-00000000號帳戶轉入 　 第4頁第11筆 第70筆 　 71 105/07/15 不詳 1,020 31.99 60.30 自000-00000000號帳戶轉入 　 第4頁第12筆 第71筆 105/07/15 72 105/07/15 不詳 3,400 31.99 201.00 自000-00000000號帳戶轉入 　 第4頁第13筆 第72筆 67,576.20 73 105/07/18 不詳 34,000 32.02 1,980.00 自000-00000000號帳戶轉入 起訴書附表一誤載為「105/07/15」、「10200」 第4頁第15筆 第73筆 　 74 105/07/18 不詳 17,000 32.02 990.00 自000-00000000號帳戶轉入 起訴書附表一誤載為「105/07/15」 第4頁第19筆 第74筆 　 75 105/07/18 不詳 17,000 32.02 990.00 自000-00000000號帳戶轉入 起訴書附表一誤載為「000-00000000」 第4頁第16筆 第75筆 　 76 105/07/18 梁欽智 12,920 32.02 752.40 　 　 第4頁第20筆 第76筆 　 77 105/07/18 不詳 13,600 32.02 792.00 自000-00000000號帳戶轉入 　 第4頁第21筆 第77筆 　 78 105/07/18 不詳 6,800 32.02 396.00 自000-00000000號帳戶轉入 　 第4頁第22筆 第78筆 　 79 105/07/18 陳晉釧 17,000 32.02 990.00 　 　 第4頁第23筆 第79筆 　 80 105/07/18 不詳 34,000 32.02 1,980.00 自000-00000000號帳戶轉入 　 第4頁第24筆 第80筆 　 81 105/07/18 不詳 17,000 32.02 990.00 自000-00000000號帳戶轉入 　 第4頁第25筆 第81筆 　 82 105/07/18 不詳 1,020 32.02 59.40 自000-00000000號帳戶轉入 　 第4頁第26筆 第82筆 　 83 105/07/18 不詳 34,000 32.02 1,980.00 自000-00000000號帳戶轉入 起訴書附表一誤載為「000-00000000」 第6頁第11筆 第83筆 　 84 105/07/18 不詳 3,400 32.02 198.00 自000-00000000號帳戶轉入 　 第5頁第2筆 第84筆 　 85 105/07/18 不詳 3,400 32.02 198.00 自000-00000000號帳戶轉入 　 第5頁第3筆 第85筆 　 86 105/07/18 不詳 850 32.02 49.50 自000-00000000號帳戶轉入 起訴書附表一誤載為「000-00000000」 第5頁第4筆 第86筆 　 87 105/07/18 不詳 34,000 32.02 1,980.00 自000-00000000號帳戶轉入 起訴書附表一誤載為「000-00000000」 第5頁第7筆 第87筆 　 88 105/07/18 陳皇宇 34,000 32.02 1,980.00 　 　 第5頁第8筆 第88筆 　 89 105/07/18 黃志誠 34,000 32.02 1,980.00 　 　 第5頁第9筆 第89筆 　 90 105/07/18 不詳 6,800 32.02 396.00 自000-00000000號帳戶轉入 　 第5頁第10筆 第90筆 　 91 105/07/18 不詳 3,400 32.02 198.00 自000-00000000號帳戶轉入 　 第5頁第11筆 第91筆 　 92 105/07/18 施名芳 34,000 32.02 1,980.00 　 　 第5頁第12筆 第92筆 　 93 105/07/18 不詳 13,600 32.02 792.00 自000-00000000號帳戶轉入 　 第5頁第14筆 第93筆 　 94 105/07/18 不詳 34,000 32.02 1,980.00 自000-00000000號帳戶轉入 　 第5頁第15筆 第94筆 　 95 105/07/18 劉宗翰 34,000 32.02 1,980.00 自000-00000000號帳戶轉入 1.起訴書附表一誤載匯款人姓名為「不詳」，予以補充 2.於105/7/18匯款2筆34,000元（即編號95、163所示款項）；105/8/1匯款34,000元（即編號593所示款項） 3.起訴書附表一第95筆與第163筆重複記載105/7/18之匯款，應予更正 第5頁第16筆 第95、163筆 　 96 105/07/18 不詳 6,800 32.02 396.00 自000-00000000號帳戶轉入 　 第5頁第17筆 第96筆 　 97 105/07/18 不詳 34,000 32.02 1,980.00 自000-00000000號帳戶轉入 　 第5頁第18筆 第97筆 　 98 105/07/18 徐季楨 34,000 32.02 1,980.00 自000-00000000號帳戶轉入 105/7/18匯款3筆10,200元（合計30,600元，即編號165所示款項）、1筆34,000元 第5頁第19筆 第98筆 　 99 105/07/18 不詳 3,400 32.02 198.00 自000-00000000號帳戶轉入 　 第5頁第20筆 第99筆 　 100 105/07/18 不詳 23,800 32.02 2,026.40 自000-00000000號帳戶轉入 　 第5頁第21筆 第100筆 　 101 105/07/18 不詳 1,700 32.02 99.00 自000-00000000號帳戶轉入 　 第5頁第24筆 第101筆 　 102 105/07/18 不詳 20,400 32.02 1,188.00 自000-00000000號帳戶轉入 　 第5頁第25筆 第102筆 　 103 105/07/18 不詳 17,000 32.02 990.00 自000-00000000號帳戶轉入 　 第5頁第26筆 第103筆 　 104 105/07/18 不詳 850 32.02 49.50 自000-00000000號帳戶轉入 　 第6頁第1筆 第104筆 　 105 105/07/18 不詳 17,000 32.02 990.00 自000-00000000號帳戶轉入 　 第6頁第2筆 第105筆 　 106 105/07/18 莊明珍 34,000 32.02 1,980.00 　 　 第6頁第3筆 第106筆 　 107 105/07/18 朱柏建 5,712 32.02 332.64 　 　 第6頁第4筆 第107筆 　 108 105/07/18 林惠美 5,712 32.02 332.64 　 　 第6頁第5筆 第108筆 　 109 105/07/18 羅秀華 17,000 32.02 990.00 　 　 第6頁第6筆 第109筆 　 110 105/07/18 馮政豪 17,000 32.02 990.00 　 　 第6頁第7筆 第110筆 　 111 105/07/18 陳佳賢 17,000 32.02 990.00 　 　 第6頁第8筆 第111筆 　 112 105/07/18 周李美珠 34,000 32.02 1,980.00 　 　 第6頁第9筆 第112筆 　 113 105/07/18 蔡洋廉 34,000 32.02 1,980.00 　 　 第6頁第10筆 第113筆 　 114 105/07/18 陳凱奕 34,000 32.02 1,980.00 　 　 第6頁第12筆 第114筆 　 115 105/07/18 LIMMING 34,000 32.02 1,980.00 　 　 第6頁第13筆 第115筆 　 116 105/07/18 蕭惠珊 34,000 32.02 1,980.00 　 　 第6頁第15筆 第116筆 　 117 105/07/18 陳文媚 34,000 32.02 1,980.00 　 　 第6頁第16筆 第117筆 　 118 105/07/18 石昀殷 14,000 32.02 1,192.00 　 起訴書附表一誤載為「石昀毅」 第6頁第17筆 第118筆 　 119 105/07/18 陳威仲 34,000 32.02 1,980.00 　 　 第6頁第18筆 第119筆 　 120 105/07/18 賴俊龍 34,000 32.02 1,980.00 　 　 第6頁第19筆 第120筆 　 121 105/07/18 江林金英 34,000 32.02 1,980.00 　 　 第6頁第21筆 第121筆 　 122 105/07/18 江涵甄 6,800 32.02 396.00 　 起訴書附表一誤載為「68010」 第6頁第22筆 第122筆 　 123 105/07/18 陳燈貴 34,000 32.02 1,980.00 　 　 第6頁第23筆 第123筆 　 124 105/07/18 陳繹夫 34,000 32.02 1,980.00 　 　 第6頁第24筆 第124筆 　 125 105/07/18 張淑玲 34,000 32.02 1,980.00 　 　 第6頁第25筆 第125筆 　 126 105/07/18 陳則夫 34,000 32.02 1,980.00 　 　 第6頁第26筆 第126筆 　 127 105/07/18 李素鑾 34,000 32.02 1,980.00 　 　 第7頁第1筆 第127筆 　 128 105/07/18 蔡詠 34,000 32.02 1,980.00 　 　 第7頁第2筆 第128筆 　 129 105/07/18 不詳 4,250 32.02 247.50 自000-00000000號帳戶轉入 　 第7頁第3筆 第129筆 　 130 105/07/18 張欣樺 34,000 32.02 1,980.00 　 　 第7頁第4筆 第130筆 　 131 105/07/18 楊澔維 34,000 32.02 1,980.00 　 　 第7頁第7筆 第131筆 　 132 105/07/18 周郁婷 34,000 32.02 1,980.00 　 　 第7頁第8筆 第132筆 　 133 105/07/18 王際凱 34,000 32.02 1,980.00 　 　 第7頁第9筆 第133筆 　 134 105/07/18 江岢蓁 34,000 32.02 1,980.00 　 　 第7頁第10筆 第134筆 　 135 105/07/18 劉秀梅 34,000 32.02 1,980.00 　 　 第7頁第11筆 第135筆 　 136 105/07/18 呂雪萍 6,800 32.02 396.00 　 　 第7頁第12筆 第136筆 　 137 105/07/18 王楊金連 34,000 32.02 1,980.00 　 起訴書附表一誤載為「王楊金蓮」 第7頁第13筆 第137筆 　 138 105/07/18 吳美華 34,000 32.02 1,980.00 　 　 第7頁第14筆 第138筆 　 139 105/0718 張雅惠 3,400 32.02 198.00 　 　 第7頁第16筆 第139筆 　 140 105/07/18 李安晴 34,000 32.02 1,980.00 　 起訴書附表一誤載為「李安靖」 第7頁第17筆 第140筆 　 141 105/07/18 楊金玉 34,000 32.02 1,980.00 　 　 第7頁第18筆 第141筆 　 142 105/07/18 歐欣靜 34,000 32.02 1,980.00 　 　 第7頁第20筆 第142筆 　 143 105/07/18 廖淑女 34,000 32.02 1,980.00 　 起訴書附表一誤載為「唐淑女」 第7頁第21筆 第143筆 　 144 105/07/18 周宛儒 34,000 32.02 1,980.00 　 　 第7頁第22筆 第144筆 　 145 105/07/18 商珮綾 34,000 32.02 1,980.00 　 　 第7頁第23筆 第145筆 　 146 105/07/18 陳福來 34,000 32.02 1,980.00 　 　 第7頁第24筆 第146筆 　 147 105/07/18 陳宣儒 3,400 32.02 198.00 　 起訴書附表一誤載為「34000」 第7頁第25筆 第147筆 　 148 105/07/18 不詳 10,200 32.02 594.00 自000-00000000號帳戶轉入 　 第7頁第26筆 第148筆 　 149 105/07/18 黃俊琳 34,000 32.02 1,980.00 　 　 第8頁第1筆 第149筆 　 150 105/07/18 洪綰筵 17,000 32.02 990.00 　 　 第8頁第2筆 第150筆 　 151 105/07/18 郭怡貞 1,020 32.02 59.40 　 　 第8頁第3筆 第151筆 　 152 105/07/18 李鈞 20,400 32.02 1,188.00 　 　 第8頁第4筆 第152筆 　 153 105/07/18 不詳 17,000 32.02 990.00 自000-00000000號帳戶轉入 　 第8頁第5筆 第153筆 　 154 105/07/18 李雅雯 34,000 32.02 1,980.00 　 　 第8頁第6筆 第154筆 　 155 105/07/18 陳麗麗 34,000 32.02 1,980.00 　 　 第8頁第7筆 第155筆 　 156 105/07/18 陳敏 34,000 32.02 1,980.00 　 　 第8頁第8筆 第156筆 　 157 105/07/18 不詳 1,530 32.02 89.10 自000-00000000號帳戶轉入 　 第8頁第9筆 第157筆 　 158 105/07/18 不詳 17,000 32.02 990.00 自000-00000000號帳戶轉入 　 第8頁第12筆 第158筆 　 159 105/07/18 高慶君 34,000 32.02 1,980.00 　 　 第8頁第15筆 第159筆 　 160 105/07/18 沈泓椲 34,000 32.02 1,980.00 　 　 第8頁第16筆 第160筆 　 161 105/07/18 李玲瑤 34,000 32.02 1,980.00 自000-00000000號帳戶轉入 　 第6頁第20筆 第161筆 　 162 105/07/18 田宇仲 34,000 32.02 1,980.00 自000-00000000號帳戶轉入 　 第8頁第13筆 第162筆 　 163 105/07/18 劉宗翰 34,000 32.02 1,980.00 自000-00000000號帳戶轉入 1.起訴書附表一誤載為「105/07/18.07/19.08/04各匯34000元」，更正為「105/7/18匯款2筆34,000元（即編號95、163所示款項）；105/8/1匯款34,000元（即編號593所示款項）」 2.起訴書附表一第95筆與第163筆重複記載105/7/18之匯款，應予更正 第8頁第11筆 第163筆 　 164 105/07/18 李建瑩 34,000 32.02 1,980.00 自000-00000000號帳戶轉入 　 第6頁第14筆 第164筆 　 165 105/07/18 徐季楨 30,600 32.02 1,782.00 自000-00000000號帳戶轉入 1.105/7/18匯款3筆10,200元（合計30,600元）、1筆34,000元（即編號98所示款項） 2.起訴書附表一誤載為「34000」，應予更正 第5頁第5、6、13筆 第165筆 105/07/18 166 105/07/18 吳宗憲 34,000 32.02 1,980.00 自000-00000000號帳戶轉入 　 第5頁第1筆 第166筆 131,613.48 167 105/07/19 彭駿暘 34,000 31.99 2,010.00 自000-00000000號帳戶轉入 　 第8頁第18筆 第167筆 　 168 105/07/19 張鎮安 34,000 31.99 2,010.00 自000-00000000號帳戶轉入 　 第8頁第19筆 第168筆 　 169 105/07/19 不詳 34,000 31.99 2,010.00 自000-00000000號帳戶轉入 　 第8頁第20筆 第169筆 　 170 105/07/19 不詳 8,500 31.99 502.50 自000-00000000號帳戶轉入 　 第8頁第21筆 第170筆 　 171 105/07/19 不詳 34,000 31.99 2,010.00 自000-00000000號帳戶轉入 　 第8頁第22筆 第171筆 　 172 105/07/19 周詩韻 8,500 31.99 502.50 　 　 第8頁第25筆 第172筆 　 173 105/07/19 不詳 6,800 31.99 402.00 自000-00000000號帳戶轉入 　 第8頁第26筆 第173筆 　 174 105/07/19 不詳 34,000 31.99 2,010.00 現金存入沒有註記來源 　 第9頁第1筆 第174筆 　 175 105/07/19 李錦樑 34,000 31.99 2,010.00 　 起訴書附表一誤載為「李錦標」 第9頁第2筆 第175筆 　 176 105/07/19 郭文鴻 3,400 31.99 201.00 　 　 第9頁第3筆 第176筆 　 177 105/07/19 楊玉慧 34,000 31.99 2,010.00 　 　 第9頁第4筆 第177筆 　 178 105/07/19 何宗諺 34,000 31.99 2,010.00 自000-00000000號帳戶轉入 何宗彥之匯款帳號為000-00000000000000，與起訴書附表一第179筆為同筆匯款，予以刪除重複之起訴書附表一第179筆匯款 第9頁第5筆 第178筆 　 179 105/07/19 戴婉茹 34,000 31.99 2,010.00 自000-00000000號帳戶轉入 1.105/7/19匯款34,000元； 2.105/7/29匯款34,000元（即編號590所示款項） 3.上開匯款起訴書附表一均記載於第180筆 第9頁第6筆 第180筆 　 180 105/07/19 李思蓓 34,000 31.99 2,010.00 自000-00000000號帳戶轉入 　 第9頁第7筆 第181筆 　 181 105/07/19 鄭素梅 34,000 31.99 2,010.00 　 　 第9頁第8筆 第182筆 　 182 105/07/19 潘紫羚 34,000 31.99 2,010.00 　 　 第9頁第9筆 第183筆 　 183 105/07/19 賴怡靜 17,000 31.99 1,005.00 　 　 第9頁第10筆 第184筆 　 184 105/07/19 不詳 13,600 31.99 804.00 自000-00000000號帳戶轉入 　 第9頁第11筆 第185筆 　 185 105/07/19 鄧曉柔 34,000 31.99 2,010.00 　 　 第9頁第13筆 第186筆 　 186 105/07/19 不詳 27,200 31.99 1,608.00 自000-00000000號帳戶轉入 　 第9頁第14筆 第187筆 　 187 105/07/19 劉姿吟 34,000 31.99 2,010.00 自000-00000000號帳戶轉入 　 第9頁第15筆 第188筆 　 188 105/07/19 章瑋婷 30,600 31.99 1,809.00 　 　 第9頁第16筆 第189筆 　 189 105/07/19 不詳 3,400 31.99 201.00 自000-00000000號帳戶轉入 　 第9頁第17筆 第190筆 　 190 105/07/19 吳崇楷 34,000 31.99 2,010.00 　 　 第9頁第18筆 第191筆 　 191 105/07/19 解季涓 17,000 31.99 1,005.00 　 　 第9頁第19筆 第192筆 　 192 105/07/19 敖縣治 34,000 31.99 2,010.00 　 　 第9頁第20筆 第193筆 　 193 105/07/19 楊正怡 34,000 31.99 2,010.00 　 起訴書附表一誤載為「楊正治」 第9頁第21筆 第194筆 　 194 105/07/19 吳志家 34,000 31.99 2,010.00 　 　 第9頁第22筆 第195筆 　 195 105/07/19 游敦閎 13,600 31.99 804.00 　 　 第9頁第23筆 第196筆 　 196 105/07/19 紀賢豪 34,000 31.99 2,010.00 　 　 第9頁第24筆 第197筆 　 197 105/07/19 陳鄭新桃 34,000 31.99 2,010.00 　 起訴書附表一誤載為「陳鄭欣桃」 第9頁第25筆 第198筆 　 198 105/07/19 不詳 10,200 31.99 603.00 自000-00000000號帳戶轉入 　 第9頁第26筆 第199筆 　 199 105/07/19 黃信凱 34,000 31.99 2,010.00 　 　 第10頁第1筆 第200筆 　 200 105/07/19 張真倩 34,000 31.99 2,010.00 　 　 第10頁第2筆 第201筆 　 201 105/07/19 不詳 3,400 31.99 201.00 自000-00000000號帳戶轉入 　 第10頁第4筆 第202筆 　 202 105/07/19 何宜娟 34,000 31.99 2,010.00 　 　 第10頁第5筆 第203筆 　 203 105/07/19 鄭曾玉梅 34,000 31.99 2,010.00 　 　 第10頁第6筆 第204筆 　 204 105/07/19 許憲安 34,000 31.99 2,010.00 自000-00000000號帳戶轉入 　 第10頁第7筆 第205筆 　 205 105/07/19 張靜婷 34,000 31.99 2,010.00 　 　 第10頁第8筆 第206筆 　 206 105/07/19 王琳萱 34,000 31.99 2,010.00 自000-00000000號帳戶轉入 　 第10頁第11筆 第207筆 　 207 105/07/19 許家榮 34,000 31.99 2,010.00 　 　 第10頁第15筆 第208筆 　 208 105/07/19 不詳 17,000 31.99 1,005.00 自000-00000000號帳戶轉入 　 第10頁第9筆 第209筆 　 209 105/07/19 不詳 17,000 31.99 1,005.00 自000-00000000號帳戶轉入 　 第10頁第10筆 第210筆 　 210 105/07/19 不詳 850 31.99 50.25 自000-00000000號帳戶轉入 　 第10頁第13筆 第211筆 　 211 105/07/19 不詳 17,000 31.99 1,005.00 自000-00000000號帳戶轉入 　 第10頁第14筆 第212筆 　 212 105/07/19 不詳 3,400 31.99 201.00 自000-00000000號帳戶轉入 　 第10頁第16筆 第213筆 　 213 105/07/19 陳羿如 34,000 31.99 2,010.00 　 　 第10頁第17筆 第214筆 　 214 105/07/19 施志宗 34,000 31.99 2,010.00 自000-00000000號帳戶轉入 　 第10頁第19筆 第215筆 　 215 105/07/19 不詳 6,800 31.99 402.00 自000-00000000號帳戶轉入 　 第10頁第18筆 第216筆 　 216 105/07/19 不詳 6,800 31.99 402.00 自000-00000000號帳戶轉入 　 第10頁第20筆 第217筆 　 217 105/07/19 不詳 17,000 31.99 1,005.00 自000-00000000號帳戶轉入 　 第10頁第21筆 第218筆 　 218 105/07/19 不詳 850 31.99 50.25 自000-00000000號帳戶轉入 　 第10頁第22筆 第219筆 105/07/19 219 105/07/19 不詳 1,700 31.99 100.50 自000-00000000號帳戶轉入 　 第10頁第23筆 第220筆 75,174.00 220 105/07/20 廖姵語 33,150 32.05 1,901.25 　 　 第10頁第24筆 第221筆 　 221 105/07/20 不詳 3,400 32.05 195.00 自000-00000000號帳戶轉入 　 第10頁第25筆 第222筆 　 222 105/07/20 吳佳惠 34,000 32.05 1,950.00 　 　 第10頁第26筆 第223筆 　 223 105/07/20 李冠潔 34,000 32.05 1,950.00 　 　 第11頁第1筆 第224筆 　 224 105/07/20 徐華晨 17,000 32.05 975.00 　 　 第11頁第2筆 第225筆 　 225 105/07/20 郭芳忠 34,000 32.05 1,950.00 　 　 第11頁第3筆 第226筆 　 226 105/07/20 林芸卉 19,720 32.05 1,131.00 　 　 第11頁第4筆 第227筆 　 227 105/07/20 劉秋燕 34,000 32.05 1,950.00 　 　 第11頁第5筆 第228筆 　 228 105/07/20 宋郁麗 34,000 32.05 1,950.00 自000-00000000號帳戶轉入 　 第11頁第6筆 第229筆 　 229 105/07/20 不詳 29,920 32.05 1,716.00 自000-00000000號帳戶轉入 　 第11頁第7筆 第230筆 　 230 105/07/20 不詳 18,700 32.05 1,072.50 自000-00000000號帳戶轉入 　 第11頁第8筆 第231筆 105/07/20 231 105/07/20 林品洂 34,000 32.05 1,950.00 自000-00000000號帳戶轉入 　 第11頁第9筆 第232筆 18,690.75 232 105/07/21 余兆恆 25,160 32.06 1,435.60 　 　 第11頁第10筆 第233筆 　 233 105/07/21 不詳 13,600 32.06 776.00 自000-00000000號帳戶轉入 　 第11頁第11筆 第234筆 　 234 105/07/21 洪欣儀 34,000 32.06 1,940.00 　 　 第11頁第12筆 第235筆 　 235 105/07/21 蔡志傑 34,000 32.06 1,940.00 　 　 第11頁第13筆 第236筆 　 236 105/07/21 洪莉婷 34,000 32.06 1,940.00 　 　 第11頁第14筆 第237筆 　 237 105/07/21 陳宏源 1,020 32.06 58.20 　 　 第11頁第15筆 第238筆 　 238 105/07/21 蘇信榮 6,800 32.06 388.00 　 　 第11頁第16筆 第239筆 　 239 105/07/21 潘素貞 17,000 32.06 970.00 　 　 第11頁第17筆 第240筆 　 240 105/07/21 劉雅涵 34,000 32.06 1,940.00 　 　 第11頁第18筆 第241筆 　 241 105/07/21 不詳 34,000 32.06 1,940.00 自000-00000000號帳戶轉入 　 第11頁第19筆 第242筆 　 242 105/07/21 施佳芸 1,020 32.06 58.20 　 　 第11頁第20筆 第243筆 105/07/21 243 105/07/21 不詳 25,500 32.06 1,455.00 自000-00000000號帳戶轉入 　 第11頁第21筆 第244筆 14,841.00 244 105/07/22 不詳 6,800 32.07 386.00 自000-00000000號帳戶轉入 　 第11頁第22筆 第245筆 　 245 105/07/22 不詳 3,400 32.07 193.00 自000-00000000號帳戶轉入 　 第11頁第23筆 第246筆 　 246 105/07/22 張登輝 34,000 32.07 1,930.00  　 第11頁第24筆 第247筆 　 247 105/07/22 不詳 34,000 32.07 1,930.00 自000-00000000號帳戶轉入 　 第11頁第25筆 第248筆 　 248 105/07/22 李玟婕 17,000 32.07 965.00 　 　 第11頁第26筆 第249筆 　 249 105/07/22 不詳 17,000 32.07 965.00 自000-00000000號帳戶轉入 　 第12頁第1筆 第250筆 　 250 105/07/22 翁偉能 34,000 32.07 1,930.00 　 　 第12頁第2筆 第251筆 　 251 105/07/22 蔡麗金 34,000 32.07 1,930.00 　 起訴書附表一誤載為「蔡麗全」 第12頁第3筆 第252筆 　 252 105/07/22 王家齡 34,000 32.07 1,930.00 　 　 第12頁第4筆 第253筆 　 253 105/07/22 張得問 34,000 32.07 1,930.00 　 　 第12頁第6筆 第254筆 　 254 105/07/22 林弈岑 11,900 32.07 675.50 　 　 第12頁第7筆 第255筆 　 255 105/07/22 陳月霞 68,000 32.07 3,860.00 　 　 第12頁第8筆 第256筆 　 256 105/07/22 陳庭蜜 34,000 32.07 1,930.00 　 　 第12頁第9筆 第257筆 　 257 105/07/22 鄭臣軒 34,000 32.07 1,930.00 　 　 第12頁第10筆 第258筆 　 258 105/07/22 不詳 3,400 32.07 193.00 自000-00000000號帳戶轉入 　 第12頁第11筆 第259筆 105/07/22 259 105/07/22 張梓耘 34,000 32.07 1,930.00 　 　 第12頁第12筆 第260筆 24,607.50 260 105/07/25 不詳 17,000 32.14 930.00 自000-00000000號帳戶轉入 　 第12頁第14筆 第261筆 　 261 105/07/25 不詳 3,400 32.14 186.00 自000-00000000號帳戶轉入 　 第12頁第15筆 第262筆 　 262 105/07/25 不詳 17,000 32.14 930.00 自000-00000000號帳戶轉入 　 第12頁第25筆 第263筆 　 263 105/07/25 不詳 3,400 32.14 186.00 自000-00000000號帳戶轉入 　 第12頁第26筆 第264筆 　 264 105/07/25 不詳 34,000 32.14 1,860.00 自000-00000000號帳戶轉入 　 第13頁第1筆 第265筆 　 265 105/07/25 不詳 13,600 32.14 744.00 自000-00000000號帳戶轉入 　 第13頁第2筆 第266筆 　 266 105/07/25 陳韋伶 34,000 32.14 1,860.00 自000-00000000號帳戶轉入 　 第13頁第3筆 第267筆 　 267 105/07/25 謝瑜珊 34,000 32.14 1,860.00 自000-00000000號帳戶轉入 　 第13頁第4筆 第268筆 　 268 105/07/25 不詳 17,000 32.14 930.00 自000-00000000號帳戶轉入 　 第13頁第5筆 第269筆 　 269 105/07/25 羅際仲 34,000 32.14 1,860.00 自000-00000000號帳戶轉入 　 第13頁第6筆 第270筆 　 270 105/07/25 不詳 10,200 32.14 558.00 自000-00000000號帳戶轉入 　 第13頁第9筆 第271筆 　 271 105/07/25 不詳 3,400 32.14 186.00 自000-00000000號帳戶轉入 　 第13頁第10筆 第272筆 　 272 105/07/25 不詳 6,800 32.14 372.00 自000-00000000號帳戶轉入 　 第13頁第11筆 第273筆 　 273 105/07/25 蕭玉秀 10,200 32.14 558.00 　 　 第13頁第24筆 第274筆 　 274 105/07/25 不詳 3,400 32.14 186.00 自000-00000000號帳戶轉入 　 第13頁第25筆 第275筆 　 275 105/07/25 古進華 34,000 32.14 1,860.00 自000-00000000號帳戶轉入 　 第13頁第26筆 第276筆 　 276 105/07/25 不詳 6,800 32.14 372.00 自000-00000000號帳戶轉入 　 第14頁第3筆 第277筆 　 277 105/07/25 劉鳳韻 34,000 32.14 1,860.00 　 　 第14頁第4筆 第278筆 　 278 105/07/25 不詳 3,400 32.14 186.00 自000-00000000號帳戶轉入 　 第14頁第25筆 第279筆 　 279 105/07/25 不詳 14,000 32.14 765.88 自000-00000000號帳戶轉入 　 第14頁第26筆 第280筆 　 280 105/07/25 不詳 12,750 32.14 697.50 自000-00000000號帳戶轉入 　 第15頁第1筆 第281筆 　 281 105/07/25 不詳 850 32.14 46.50 自000-00000000號帳戶轉入 　 第15頁第2筆 第282筆 　 282 105/07/25 蔡絜安 34,000 32.14 1,860.00 自000-00000000號帳戶轉入 　 第15頁第3筆 第283筆 　 283 105/07/25 不詳 6,800 32.14 372.00 自000-00000000號帳戶轉入 　 第15頁第4筆 第284筆 　 284 105/07/25 楊淑惠 13,600 32.14 744.00 　 　 第15頁第5筆 第285筆 　 285 105/07/25 蘇智億 34,000 32.14 1,860.00 自000-00000000號帳戶轉入 　 第15頁第6筆 第286筆 　 286 105/07/25 不詳 10,200 32.14 558.00 自000-00000000號帳戶轉入 　 第15頁第7筆 第287筆 　 287 105/07/25 不詳 17,000 32.14 930.00 自000-00000000號帳戶轉入 　 第15頁第8筆 第288筆 　 288 105/07/25 李凌緯 34,000 32.14 1,860.00 自000-00000000號帳戶轉入 　 第15頁第9筆 第289筆 　 289 105/07/25 不詳 24,820 32.14 1,357.80 自000-00000000號帳戶轉入 　 第15頁第10筆 第290筆 　 290 105/07/25 不詳 17,000 32.14 930.00 自000-00000000號帳戶轉入 　 第15頁第11筆 第291筆 　 291 105/07/25 不詳 3,400 32.14 186.00 自000-00000000號帳戶轉入 　 第15頁第12筆 第292筆 　 292 105/07/25 施建銘 34,000 32.14 1,860.00 自000-00000000號帳戶轉入 　 第15頁第13筆 第293筆 　 293 105/07/25 鍾佩芳 6,800 32.14 372.00 　 　 第15頁第14筆 第294筆 　 294 105/07/25 楊竣丞 17,000 32.14 930.00 　 起訴書附表一誤載為「楊峻丞」 第15頁第15筆 第295筆 　 295 105/07/25 李麗娥 34,000 32.14 1,860.00 　 　 第15頁第16筆 第296筆 　 296 105/07/25 黃健峰 1,020 32.14 55.80 　 　 第15頁第17筆 第297筆 　 297 105/07/25 劉坋 34,000 32.14 1,860.00 　 　 第15頁第18筆 第298筆 　 298 105/07/25 徐國洺 34,000 32.14 1,860.00 　 　 第15頁第19筆 第299筆 　 299 105/07/25 不詳 34,000 32.14 1,860.00 自000-00000000號帳戶轉入 　 第15頁第20筆 第300筆 　 300 105/07/25 楊明智 34,000 32.14 1,860.00 　 　 第15頁第21筆 第301筆 　 301 105/07/25 何碧山 34,000 32.14 1,860.00 　 　 第15頁第22筆 第302筆 　 302 105/07/25 曾傳賢 10,200 32.14 558.00 　 　 第15頁第23筆 第303筆 　 303 105/07/25 陳錦慧 17,000 32.14 930.00 　 　 第15頁第24筆 第304筆 　 304 105/07/25 不詳 34,000 32.14 1,860.00 自000-00000000號帳戶轉入 　 第15頁第25筆 第305筆 　 305 105/07/25 邱筱棻 34,000 32.14 1,860.00 　 　 第15頁第26筆 第306筆 　 306 105/07/25 黃秋菲 34,000 32.14 1,860.00 　 　 第16頁第1筆 第307筆 　 307 105/07/25 賴幸榆 23,800 32.14 1,302.00 　 1.105/7/14匯10,200元（即編號30所示款項） 2.105/7/25匯23,800元 3.上開匯款起訴書附表一均記載於第30筆 第16頁第2筆 第30筆 　 308 105/07/25 劉家如 34,000 32.14 1,860.00 　 　 第16頁第3筆 第308筆 　 309 105/07/25 邱光甫 34,000 32.14 1,860.00 　 　 第16頁第4筆 第309筆 　 310 105/07/25 吳永裕 34,000 32.14 1,860.00 　 　 第16頁第5筆 第310筆 　 311 105/07/25 吳秋蓉 34,000 32.14 1,860.00 　 　 第16頁第6筆 第311筆 　 312 105/07/25 不詳 6,800 32.14 372.00 自000-00000000號帳戶轉入 　 第16頁第7筆 第312筆 　 313 105/07/25 曹珠珍 34,000 32.14 1,860.00 　 　 第16頁第8筆 第313筆 　 314 105/07/25 彭素妙 10,200 32.14 558.00 　 　 第16頁第9筆 第314筆 　 315 105/07/25 不詳 30,600 32.14 1,674.00 自000-00000000號帳戶轉入 　 第16頁第10筆 第315筆 　 316 105/07/25 洪玉梅 17,000 32.14 930.00 　 　 第16頁第11筆 第316筆 　 317 105/07/25 黃德輝 17,000 32.14 930.00 　 　 第16頁第12筆 第317筆 　 318 105/07/25 譚廉睦 34,000 32.14 1,860.00 　 　 第16頁第13筆 第318筆 　 319 105/07/25 任婉瑄 34,000 32.14 1,860.00 　 　 第16頁第14筆 第319筆 　 320 105/07/25 黃文奎 34,000 32.14 1,860.00 　 　 第16頁第15筆 第320筆 　 321 105/07/25 不詳 34,000 32.14 1,860.00 自000-00000000號帳戶轉入 　 第16頁第16筆 第321筆 　 322 105/07/25 不詳 875 32.14 71.50 自000-00000000號帳戶轉入 　 第16頁第17筆 第322筆 　 323 105/07/25 陳有利 34,000 32.14 1,860.00 　 　 第16頁第18筆 第323筆 　 324 105/07/25 賴士傑 34,000 32.14 1,860.00 　 　 第16頁第19筆 第324筆 　 325 105/07/25 劉淑芬 34,000 32.14 1,860.00 　 　 第16頁第20筆 第325筆 　 326 105/07/25 不詳 17,000 32.14 930.00 自000-00000000號帳戶轉入 　 第16頁第22筆 第326筆 　 327 105/07/25 謝文淇 34,000 32.14 1,860.00 　 　 第16頁第23筆 第327筆 　 328 105/07/25 張立偉 34,000 32.14 1,860.00 　 　 第16頁第24筆 第328筆 　 329 105/07/25 劉翠美 17,000 32.14 930.00 　 　 第16頁第25筆 第329筆 　 330 105/07/25 林敬育 3,400 32.14 186.00 　 　 第16頁第26筆 第330筆 　 331 105/07/25 張瑞芬 34,000 32.14 1,860.00 　 　 第17頁第1筆 第331筆 　 332 105/07/25 王黃金只 17,000 32.14 930.00 　 　 第17頁第2筆 第332筆 　 333 105/07/25 何昕 34,000 32.14 1,860.00 　 　 第17頁第3筆 第333筆 　 334 105/07/25 黃漢文 34,000 32.14 1,860.00 　 　 第17頁第4筆 第334筆 　 335 105/07/25 不詳 3,400 32.14 186.00 自000-00000000號帳戶轉入 　 第17頁第5筆 第335筆 　 336 105/07/25 賴素卿 34,000 32.14 1,860.00 　 　 第17頁第6筆 第336筆 　 337 105/07/25 文定澧 34,000 32.14 1,860.00 自000-00000000號帳戶轉入 　 第17頁第7筆 第337筆 　 338 105/07/25 不詳 3,400 32.14 186.00 自000-00000000號帳戶轉入 　 第17頁第8筆 第338筆 　 339 105/07/25 不詳 13,600 32.14 744.00 自000-00000000號帳戶轉入 　 第17頁第11筆 第339筆 　 340 105/07/25 不詳 17,500 32.14 1,430.00 自000-00000000號帳戶轉入 起訴書附表一誤載為「000-000000000」 第17頁第12筆 第340筆 　 341 105/07/25 不詳 850 32.14 46.50 自000-00000000號帳戶轉入 　 第17頁第13筆 第341筆 　 342 105/07/25 不詳 5,100 32.14 279.00 自000-00000000號帳戶轉入 　 第17頁第14筆 第342筆 　 343 105/07/25 不詳 17,000 32.14 930.00 自000-00000000號帳戶轉入 　 第17頁第15筆 第343筆 　 344 105/07/25 不詳 18,700 32.14 1,023.00 自000-00000000號帳戶轉入 　 第17頁第16筆 第344筆 　 345 105/07/25 不詳 3,400 32.14 186.00 自000-00000000號帳戶轉入 　 第17頁第17筆 第345筆 　 346 105/07/25 許勝傑 34,000 32.14 1,860.00 自000-00000000號帳戶轉入 　 第17頁第18筆 第346筆 105/07/25 347 105/07/25 不詳 1,700 32.14 93.00 自000-00000000號帳戶轉入 　 第17頁第19筆 第347筆 102,214.48 348 105/07/26 許哲耀 34,000 32.11 1,890.00 自000-00000000號帳戶轉入 起訴書附表一誤載為「徐哲耀」 第17頁第20筆 第348筆 　 349 105/07/26 陳昆成 17,000 32.11 945.00 　 起訴書附表一誤載為「陳崑成」 第17頁第21筆 第349筆 　 350 105/07/26 不詳 8,840 32.11 491.40 自000-00000000號帳戶轉入 　 第17頁第22筆 第350筆 　 351 105/07/26 不詳 17,000 32.11 945.00 自000-00000000號帳戶轉入 　 第17頁第25筆 第351筆 　 352 105/07/26 牟蘭珍 34,000 32.11 1,890.00 　 　 第17頁第26筆 第352筆 　 353 105/07/26 撒惠珊 27,200 32.11 1,512.00 　 起訴書附表一誤載為「*惠姍」 第18頁第1筆 第353筆 　 354 105/07/26 鄭書雯 34,000 32.11 1,890.00 自000-00000000號帳戶轉入 　 第18頁第2筆 第354筆 　 355 105/07/26 詹麗華 34,000 32.11 1,890.00 　 　 第18頁第3筆 第355筆 　 356 105/07/26 陳俊廷 34,000 32.11 1,890.00 　 　 第18頁第4筆 第356筆 　 357 105/07/26 不詳 20,400 32.11 1,134.00 自000-00000000號帳戶轉入 　 第18頁第5筆 第357筆 　 358 105/07/26 尤雲俐 34,000 32.11 1,890.00 　 　 第18頁第6筆 第358筆 　 359 105/07/26 吳佳玟 34,000 32.11 1,890.00 　 　 第18頁第7筆 第359筆 　 360 105/07/26 陳綵綸 34,000 32.11 1,890.00 　 　 第18頁第8筆 第360筆 　 361 105/07/26 李珮宇 34,000 32.11 1,890.00 　 　 第18頁第9筆 第361筆 　 362 105/07/26 林政輝 17,000 32.11 945.00 　 　 第18頁第10筆 第362筆 　 363 105/07/26 潘美娟 34,000 32.11 1,890.00 　 　 第18頁第11筆 第363筆 　 364 105/07/26 方愛娣 34,000 32.11 1,890.00 　 　 第18頁第12筆 第364筆 　 365 105/07/26 張宇富 34,000 32.11 1,890.00 　 　 第18頁第13筆 第365筆 　 366 105/07/26 趙文濱 34,000 32.11 1,890.00 　 　 第18頁第14筆 第366筆 　 367 105/07/26 不詳 17,000 32.11 945.00 自000-00000000號帳戶轉入 　 第18頁第15筆 第367筆 　 368 105/07/26 葉攸君 34,000 32.11 1,890.00 　 起訴書附表一誤載為「葉筱君」 第18頁第16筆 第368筆 　 369 105/07/26 楊雨倢 17,000 32.11 945.00 　 　 第18頁第17筆 第369筆 　 370 105/07/26 黃婕妤 34,000 32.11 1,890.00 　 　 第18頁第18筆 第370筆 　 371 105/07/26 洪于力 34,000 32.11 1,890.00 自000-00000000號帳戶轉入 　 第18頁第19筆 第371筆 　 372 105/07/26 李威慶 850 32.11 47.25 　 　 第18頁第20筆 第372筆 　 373 105/07/26 高桂美 34,000 32.11 1,890.00 　 起訴書附表一誤載為「高貴美」 第18頁第21筆 第373筆 　 374 105/07/26 邱文清 34,000 32.11 1,890.00 　 　 第18頁第22筆 第374筆 　 375 105/07/26 黃財增 34,000 32.11 1,890.00 　 　 第18頁第23筆 第375筆 　 376 105/07/26 蕭璟琳 17,000 32.11 945.00 　 　 第18頁第24筆 第376筆 　 377 105/07/26 不詳 6,800 32.11 378.00 自000-00000000號帳戶轉入 　 第18頁第25筆 第377筆 　 378 105/07/26 周宛青 34,000 32.11 1,890.00 　 　 第18頁第26筆 第378筆 　 379 105/07/26 詹諭儒 34,000 32.11 1,890.00 自000-00000000號帳戶轉入 　 第19頁第1筆 第379筆 　 380 105/07/26 林漢宗 34,000 32.11 1,890.00 　 　 第19頁第2筆 第380筆 　 381 105/07/26 不詳 3,400 32.11 189.00 自000-00000000號帳戶轉入 　 第19頁第3筆 第381筆 　 382 105/07/26 羅金珠 34,000 32.11 1,890.00 　 　 第19頁第4筆 第382筆 　 383 105/07/26 陳秀英 34,000 32.11 1,890.00 　 　 第19頁第5筆 第383筆 　 384 105/07/26 吳宇婕 34,000 32.11 1,890.00 　 　 第19頁第6筆 第384筆 　 385 105/07/26 吳菀瑩 34,000 32.11 1,890.00 　 　 第19頁第7筆 第385筆 　 386 105/07/26 林婉萍 17,000 32.11 945.00 　 　 第19頁第8筆 第386筆 　 387 105/07/26 張紹芳 17,000 32.11 945.00 　 　 第19頁第9筆 第387筆 　 388 105/07/26 李宗潔 34,000 32.11 1,890.00 　 　 第19頁第10筆 第388筆 　 389 105/07/26 周拋 34,000 32.11 1,890.00 　 　 第19頁第11筆 第389筆 　 390 105/07/26 劉瑋育 3,400 32.11 189.00 　 　 第19頁第12筆 第390筆 　 391 105/07/26 林彤恩 1,700 32.11 94.50 　 　 第19頁第15筆 第391筆 　 392 105/07/26 梁宏均 35,000 32.11 2,890.00 　 　 第19頁第16筆 第392筆 　 393 105/07/26 陳俊豪 17,000 32.11 945.00 　 　 第19頁第17筆 第393筆 　 394 105/07/26 蔡普瑋 34,000 32.11 1,890.00 　 　 第19頁第18筆 第394筆 　 395 105/07/26 高維蔓 34,000 32.11 1,890.00 　 　 第19頁第19筆 第395筆 　 396 105/07/26 林柏全 17,000 32.11 945.00 　 　 第19頁第22筆 第396筆 　 397 105/07/26 李瑝章 34,000 32.11 1,890.00 自000-00000000號帳戶轉入 　 第19頁第23筆 第397筆 　 398 105/07/26 不詳 5,100 32.11 283.50 自000-00000000號帳戶轉入 　 第19頁第24筆 第398筆 　 399 105/07/26 不詳 6,800 32.11 378.00 自000-00000000號帳戶轉入 　 第19頁第25筆 第399筆 　 400 105/07/26 不詳 5,100 32.11 283.50 自000-00000000號帳戶轉入 　 第19頁第26筆 第400筆 　 401 105/07/26 石宏裕 35,000 32.11 2,890.00 　 　 第20頁第3筆 第401筆 105/07/26 402 105/07/26 楊峰岳 34,000 32.11 1,890.00 自000-00000000號帳戶轉入 　 第20頁第6筆 第402筆 80,690.15 403 105/07/27 蕭宏名 17,000 32.07 965.00 自000-00000000號帳戶轉入 1.105/7/27分別匯款17,000元、34,000元（即編號462之款項） 2.起訴書附表一第403筆與第463筆重複記載匯款34,000元部分，應予更正 第20頁第9筆 第403筆 　 404 105/07/27 不詳 3,400 32.07 193.00 自000-00000000號帳戶轉入 　 第20頁第12筆 第404筆 　 405 105/07/27 不詳 23,800 32.07 1,351.00 自000-00000000號帳戶轉入 　 第20頁第13筆 第405筆 　 406 105/07/27 蘇家柱 34,000 32.07 1,930.00 自000-00000000號帳戶轉入 　 第20頁第14筆 第406筆 　 407 105/07/27 傅麗櫻 34,000 32.07 1,930.00 　 　 第20頁第15筆 第407筆 　 408 105/07/27 謝澄德 30,600 32.07 1,737.00 　 　 第20頁第17筆 第408筆 　 409 105/07/27 王喻 3,400 32.07 193.00 　 　 第20頁第18筆 第409筆 　 410 105/07/27 鐘家菊 13,600 32.07 772.00 　 　 第20頁第19筆 第410筆 　 411 105/07/27 不詳 1,700 32.07 96.50 自000-00000000號帳戶轉入 　 第20頁第20筆 第411筆 　 412 105/07/27 王拍發 34,000 32.07 1,930.00 　 　 第20頁第21筆 第412筆 　 413 105/07/27 朱薰慧 34,000 32.07 1,930.00 　 　 第20頁第22筆 第413筆 　 414 105/07/27 張雅芬 34,000 32.07 1,930.00 　 1.105/7/27匯34,000元 2.105/8/4匯34,000元（即編號726所示款項） 3.上開匯款起訴書附表一均記載於第414筆 第20頁第23筆 第414筆 　 415 105/07/27 栗士涵 34,000 32.07 1,930.00 　 　 第20頁第24筆 第415筆 　 416 105/07/27 周佳韻 34,000 32.07 1,930.00 　 　 第20頁第25筆 第416筆 　 417 105/07/27 陳柏任 34,000 32.07 1,930.00 　 　 第20頁第26筆 第417筆 　 418 105/07/27 賴美曄 34,000 32.07 1,930.00 　 　 第21頁第1筆 第418筆 　 419 105/07/27 賴錦治 34,000 32.07 1,930.00 自000-00000000號帳戶轉入 　 第21頁第2筆 第419筆 　 420 105/07/27 江潔萍 34,000 32.07 1,930.00 　 　 第21頁第3筆 第420筆 　 421 105/07/27 許美雲 34,000 32.07 1,930.00 　 　 第21頁第4筆 第421筆 　 422 105/07/27 蔡金英 34,000 32.07 1,930.00 自000-00000000號帳戶轉入 　 第21頁第5筆 第422筆 　 423 105/07/27 陳冠宇 17,000 32.07 965.00 　 　 第21頁第6筆 第423筆 　 424 105/07/27 李宗儒 34,000 32.07 1,930.00 自000-00000000號帳戶轉入 1.起訴書附表一誤載為「000-00000000」 2.李宗儒之匯款帳號為000-0000000000000，與起訴書附表一第462筆為同筆匯款，予以刪除重複之起訴書附表一第462筆匯款 第21頁第7筆 第424筆 　 425 105/07/27 葉浚騰 34,000 32.07 1,930.00 　 　 第21頁第8筆 第425筆 　 426 105/07/27 謝佳伶 34,000 32.07 1,930.00 　 　 第21頁第9筆 第426筆 　 427 105/07/27 不詳 34,000 32.07 1,930.00 自000-00000000號帳戶轉入 　 第21頁第10筆 第427筆 　 428 105/07/27 不詳 850 32.07 48.25 自000-00000000號帳戶轉入 起訴書附表一誤載為「000-00000000」 第21頁第11筆 第428筆 　 429 105/07/27 不詳 3,400 32.07 193.00 自000-00000000號帳戶轉入 　 第21頁第12筆 第429筆 　 430 105/07/27 李泓毅 34,000 32.07 1,930.00 　 　 第21頁第13筆 第430筆 　 431 105/07/27 不詳 17,000 32.07 965.00 自000-00000000號帳戶轉入 　 第21頁第14筆 第431筆 　 432 105/07/27 不詳 29,920 32.07 1,698.40 自000-00000000號帳戶轉入 　 第21頁第15筆 第432筆 　 433 105/07/27 廖俊南 34,000 32.07 1,930.00 　 　 第21頁第16筆 第433筆 　 434 105/07/27 林宛萱 34,000 32.07 1,930.00 　 　 第21頁第17筆 第434筆 　 435 105/07/27 林月娥 34,000 32.07 1,930.00 　 　 第21頁第18筆 第435筆 　 436 105/07/27 潘慶旺 20,400 32.07 1,158.00 　 　 第21頁第19筆 第436筆 　 437 105/07/27 彭素鳳 3,400 32.07 193.00 　 　 第21頁第20筆 第437筆 　 438 105/07/27 洪榮聰 1,020 32.07 57.90 　 　 第21頁第21筆 第438筆 　 439 105/07/27 林鳳茹 34,000 32.07 1,930.00 　 　 第21頁第23筆 第439筆 　 440 105/07/27 趙滋莉 3,500 32.07 293.00 　 　 第21頁第24筆 第440筆 　 441 105/07/27 李敏正 34,000 32.07 1,930.00 　 　 第21頁第25筆 第441筆 　 442 105/07/27 林惠美 34,000 32.07 1,930.00 　 　 第21頁第26筆 第442筆 　 443 105/07/27 張銘恩 34,000 32.07 1,930.00 　 起訴書附表一誤載為「張銘惠」 第22頁第1筆 第443筆 　 444 105/07/27 黃佩萱 3,400 32.07 193.00 　 　 第22頁第2筆 第444筆 　 445 105/07/27 林彥均 34,000 32.07 1,930.00 自000-00000000號帳戶轉入 　 第22頁第3筆 第445筆 　 446 105/07/27 藍映萱 34,000 32.07 1,930.00 　 　 第22頁第4筆 第446筆 　 447 105/07/27 林育仲 34,000 32.07 1,930.00 　 　 第22頁第5筆 第447筆 　 448 105/07/27 不詳 30,600 32.07 1,737.00 自000-00000000號帳戶轉入 　 第22頁第6筆 第448筆 　 449 105/07/27 不詳 17,000 32.07 965.00 自000-00000000號帳戶轉入 　 第22頁第7筆 第449筆 　 450 105/07/27 葉家慶 34,000 32.07 1,930.00 　 　 第22頁第8筆 第450筆 　 451 105/07/27 不詳 17,000 32.07 965.00 自000-00000000號帳戶轉入 　 第22頁第9筆 第451筆 　 452 105/07/27 不詳 5,100 32.07 289.50 自000-00000000號帳戶轉入 　 第22頁第10筆 第452筆 　 453 105/07/27 不詳 17,000 32.07 965.00 自000-00000000號帳戶轉入 　 第22頁第11筆 第453筆 　 454 105/07/27 王麗筑 34,000 32.07 1,930.00 自000-00000000號帳戶轉入 　 第22頁第12筆 第454筆 　 455 105/07/27 不詳 34,000 32.07 1,930.00 自000-00000000號帳戶轉入 　 第22頁第15筆 第455筆 　 456 105/07/27 不詳 34,000 32.07 1,930.00 自000-00000000號帳戶轉入 　 第22頁第16筆 第456筆 　 457 105/07/27 不詳 34,000 32.07 1,930.00 自000-00000000號帳戶轉入 起訴書附表一誤載為「000-00000000」 第22頁第17筆 第457筆 　 458 105/07/27 邱創龍 34,000 32.07 1,930.00 自000-00000000號帳戶轉入 　 第22頁第18筆 第458筆 　 459 105/07/27 不詳 850 32.07 48.25 自000-00000000號帳戶轉入 　 第22頁第19筆 第459筆 　 460 105/07/27 不詳 3,400 32.07 193.00 自000-00000000號帳戶轉入 　 第22頁第20筆 第460筆 　 461 105/07/27 不詳 17,000 32.07 965.00 自000-00000000號帳戶轉入 　 第22頁第21筆 第461筆 105/07/27 462 105/07/27 蕭宏名 34,000 32.07 1,930.00 自000-00000000號帳戶轉入 1.105/7/27分別匯款17,000元（即編號403之款項）、34,000元 2.起訴書附表一第403筆與第463筆重複記載匯款34,000元部分，應予更正 第20頁第16筆 第463筆 84,749.80 463 105/07/28 魏桂玉 34,000 31.96 2,040.00 自000-00000000號帳戶轉入 　 第22頁第22筆 第464筆 　 464 105/07/28 蕭芳玉 34,000 31.96 2,040.00 　 　 第22頁第23筆 第465筆 　 465 105/07/28 不詳 850 31.96 51.00 自000-00000000號帳戶轉入 　 第22頁第24筆 第466筆 　 466 105/07/28 邱露葶 34,000 31.96 2,040.00 自000-00000000號帳戶轉入 　 第22頁第25筆 第467筆 　 467 105/07/28 不詳 17,000 31.96 1,020.00 自000-00000000號帳戶轉入 　 第22頁第26筆 第468筆 　 468 105/07/28 陳敏茹 34,000 31.96 2,040.00 自000-00000000號帳戶轉入 　 第23頁第3筆 第469筆 　 469 105/07/28 紀柏志 17,000 31.96 1,020.00 　 　 第23頁第4筆 第470筆 　 470 105/07/28 楊培瑜 34,000 31.96 2,040.00 　 　 第23頁第5筆 第471筆 　 471 105/07/28 蔡宜姍 34,000 31.96 2,040.00 　 起訴書附表一誤載為「蔡宜婷」 第23頁第6筆 第472筆 　 472 105/07/28 李治萱 34,000 31.96 2,040.00 　 　 第23頁第7筆 第473筆 　 473 105/07/28 胡筱彤 34,000 31.96 2,040.00 　 　 第23頁第8筆 第474筆 　 474 105/07/28 李東蓉 34,000 31.96 2,040.00 　 　 第23頁第9筆 第475筆 　 475 105/07/28 彭聖傑 34,000 31.96 2,040.00 自000-00000000號帳戶轉入 　 第23頁第10筆 第476筆 　 476 105/07/28 周志強 34,000 31.96 2,040.00 自000-00000000號帳戶轉入 　 第23頁第11筆 第477筆 　 477 105/07/28 吳素玲 34,000 31.96 2,040.00 自000-00000000號帳戶轉入 　 第23頁第12筆 第478筆 　 478 105/07/28 不詳 5,100 31.96 306.00 自000-00000000號帳戶轉入 　 第23頁第13筆 第479筆 　 479 105/07/28 不詳 17,000 31.96 1,020.00 自000-00000000號帳戶轉入 　 第23頁第14筆 第480筆 　 480 105/07/28 呂銘泉 34,000 31.96 2,040.00 　 　 第23頁第15筆 第481筆 　 481 105/07/28 郭芬 17,000 31.96 1,020.00 　 　 第23頁第16筆 第482筆 　 482 105/07/28 徐雅蓮 17,000 31.96 1,020.00 　 　 第23頁第17筆 第483筆 　 483 105/07/28 鄭素卿 34,000 31.96 2,040.00 自000-00000000號帳戶轉入 　 第23頁第18筆 第484筆 　 484 105/07/28 黃渝涵 34,000 31.96 2,040.00 　 　 第23頁第19筆 第485筆 　 485 105/07/28 陳安莉 34,000 31.96 2,040.00 　 　 第23頁第20筆 第486筆 　 486 105/07/28 吳怡人 34,000 31.96 2,040.00 　 　 第23頁第21筆 第487筆 　 487 105/07/28 陳金玉 34,000 31.96 2,040.00 　 1.105/7/28匯34,000元 2.105/8/2匯34,000元（即編號635所示款項） 3.上開匯款起訴書附表一均記載於第488筆 第23頁第22筆 第488筆 　 488 105/07/28 李儀* 34,000 31.96 2,040.00 　 交易明細表記載「李儀☆」 第23頁第23筆 第489筆 　 489 105/07/28 徐莉雯 3,400 31.96 204.00 　 　 第23頁第24筆 第490筆 　 490 105/07/28 林柏凱 34,000 31.96 2,040.00 自000-00000000號帳戶轉入 　 第23頁第25筆 第491筆 　 491 105/07/28 鐘秋霞 34,000 31.96 2,040.00 　 　 第23頁第26筆 第492筆 　 492 105/07/28 不詳 4,760 31.96 285.60 自000-00000000號帳戶轉入 　 第24頁第1筆 第493筆 　 493 105/07/28 李杰 34,000 31.96 2,040.00 　 　 第24頁第2筆 第494筆 　 494 105/07/28 曹嘉芬 34,000 31.96 2,040.00 　 　 第24頁第3筆 第495筆 　 495 105/07/28 陳柏瑋 34,000 31.96 2,040.00 　 　 第24頁第4筆 第496筆 　 496 105/07/28 不詳 17,000 31.96 1,020.00 自000-00000000號帳戶轉入 　 第24頁第5筆 第497筆 　 497 105/07/28 郭武忠 34,000 31.96 2,040.00 　 　 第24頁第6筆 第498筆 　 498 105/07/28 張圓悅 34,000 31.96 2,040.00 自000-00000000號帳戶轉入 　 第24頁第7筆 第499筆 　 499 105/07/28 施芳蘭 17,000 31.96 1,020.00 　 　 第24頁第8筆 第500筆 　 500 105/07/28 王瓊敏 34,000 31.96 2,040.00 　 　 第24頁第9筆 第501筆 　 501 105/07/28 黃郁玲 13,600 31.96 816.00 　 　 第24頁第10筆 第502筆 　 502 105/07/28 陳田恬 34,000 31.96 2,040.00 　 　 第24頁第11筆 第503筆 　 503 105/07/28 蔡依珊 34,000 31.96 2,040.00 　 　 第24頁第12筆 第504筆 　 504 105/07/28 呂昀穎 34,000 31.96 2,040.00 　 　 第24頁第13筆 第505筆 　 505 105/07/28 陳明宏 34,000 31.96 2,040.00 　 　 第24頁第14筆 第506筆 　 506 105/07/28 不詳 1,360 31.96 81.60 自000-00000000號帳戶轉入 　 第24頁第15筆 第507筆 　 507 105/07/28 賴郁婷 34,000 31.96 2,040.00 　 　 第24頁第16筆 第508筆 　 508 105/07/28 游勝郡 2,040 31.96 122.40 　 　 第24頁第17筆 第509筆 　 509 105/07/28 李佳錡 3,400 31.96 204.00 　 　 第24頁第18筆 第510筆 　 510 105/07/28 蔡少鈞 34,000 31.96 2,040.00 自000-00000000號帳戶轉入 　 第24頁第19筆 第511筆 　 511 105/07/28 梁君萍 34,000 31.96 2,040.00 　 　 第24頁第20筆 第512筆 　 512 105/07/28 不詳 17,000 31.96 1,020.00 自000-00000000號帳戶轉入 　 第24頁第21筆 第513筆 　 513 105/07/28 廖宗賢 34,000 31.96 2,040.00 　 　 第24頁第22筆 第514筆 　 514 105/07/28 不詳 27,200 31.96 1,632.00 自000-00000000號帳戶轉入 　 第24頁第23筆 第515筆 　 515 105/07/28 黃世清 6,800 31.96 408.00 　 　 第24頁第24筆 第516筆 　 516 105/07/28 蕭景培 34,000 31.96 2,040.00 自000-00000000號帳戶轉入 　 第24頁第25筆 第517筆 　 517 105/07/28 黃玉玲 34,000 31.96 2,040.00 自000-00000000號帳戶轉入 　 第24頁第26筆 第518筆 　 518 105/07/28 鄭宗賢 34,000 31.96 2,040.00 自000-00000000號帳戶轉入 　 第25頁第1筆 第519筆 　 519 105/07/28 不詳 17,000 31.96 1,020.00 自000-00000000號帳戶轉入 　 第25頁第2筆 第520筆 　 520 105/07/28 不詳 3,400 31.96 204.00 自000-00000000號帳戶轉入 　 第25頁第3筆 第521筆 　 521 105/07/28 不詳 17,000 31.96 1,020.00 自000-00000000號帳戶轉入 　 第25頁第4筆 第522筆 　 522 105/07/28 不詳 34,000 31.96 2,040.00 自000-00000000號帳戶轉入 　 第25頁第5筆 第523筆 　 523 105/07/28 不詳 34,000 31.96 2,040.00 自000-00000000號帳戶轉入 　 第25頁第6筆 第524筆 　 524 105/07/28 不詳 13,600 31.96 816.00 自000-00000000號帳戶轉入 　 第25頁第7筆 第525筆 　 525 105/07/28 不詳 34,000 31.96 2,040.00 自000-00000000號帳戶轉入 　 第25頁第8筆 第526筆 105/07/28 526 105/07/28 不詳 34,000 31.96 2,040.00 自000-00000000號帳戶轉入 　 第25頁第9筆 第527筆 101,010.60 527 105/07/29 古金爐 34,000 31.93 2,070.00 自000-00000000號帳戶轉入 　 第25頁第11筆 第528筆 　 528 105/07/29 不詳 17,000 31.93 1,035.00 自000-00000000號帳戶轉入 　 第25頁第12筆 第529筆 　 529 105/07/29 黃秀梅 34,000 31.93 2,070.00 自000-00000000號帳戶轉入 　 第25頁第15筆 第530筆 　 530 105/07/29 黃元甫 34,000 31.93 2,070.00 自000-00000000號帳戶轉入 　 第25頁第16筆 第531筆 　 531 105/07/29 不詳 850 31.93 51.75 自000-00000000號帳戶轉入 　 第25頁第18筆 第532筆 　 532 105/07/29 不詳 3,400 31.93 207.00 自000-00000000號帳戶轉入 　 第25頁第19筆 第533筆 　 533 105/07/29 陳文川 3,400 31.93 207.00 　 　 第25頁第20筆 第534筆 　 534 105/07/29 不詳 6,800 31.93 414.00 自000-00000000號帳戶轉入 　 第25頁第21筆 第535筆 　 535 105/07/29 林盈芊 3,400 31.93 207.00 　 　 第25頁第22筆 第536筆 　 536 105/07/29 高裕順 34,000 31.93 2,070.00 自000-00000000號帳戶轉入 　 第25頁第23筆 第537筆 　 537 105/07/29 余淑梅 34,000 31.93 2,070.00 　 　 第25頁第24筆 第538筆 　 538 105/07/29 盧淑華 34,000 31.93 2,070.00 　 　 第25頁第25筆 第539筆 　 539 105/07/29 謝殷奇 34,000 31.93 2,070.00 　 　 第25頁第26筆 第540筆 　 540 105/07/29 賴鎮東 17,000 31.93 1,035.00 　 　 第26頁第2筆 第541筆 　 541 105/07/29 不詳 3,400 31.93 207.00 自000-00000000號帳戶轉入 　 第26頁第3筆 第542筆 　 542 105/07/29 許凱傑 30,600 31.93 1,863.00 　 　 第26頁第4筆 第543筆 　 543 105/07/29 張巫秋瑞 17,000 31.93 1,035.00 　 　 第26頁第5筆 第544筆 　 544 105/07/29 不詳 850 31.93 51.75 自000-00000000號帳戶轉入 　 第26頁第6筆 第545筆 　 545 105/07/29 林怡欣 34,000 31.93 2,070.00 　 　 第26頁第7筆 第546筆 　 546 105/07/29 李玉琴 34,000 31.93 2,070.00 　 　 第26頁第8筆 第547筆 　 547 105/07/29 劉素幸 17,000 31.93 1,035.00 　 　 第26頁第9筆 第548筆 　 548 105/07/29 陳木村 34,000 31.93 2,070.00 　 　 第26頁第10筆 第549筆 　 549 105/07/29 蔡松佑 34,000 31.93 2,070.00 　 　 第26頁第11筆 第550筆 　 550 105/07/29 不詳 11,050 31.93 672.75 自000-00000000號帳戶轉入 　 第26頁第12筆 第551筆 　 551 105/07/29 劉玟葶 34,000 31.93 2,070.00 　 　 第26頁第13筆 第552筆 　 552 105/07/29 黃易文 17,000 31.93 1,035.00 　 　 第26頁第14筆 第553筆 　 553 105/07/29 吳睿良 34,000 31.93 2,070.00 　 　 第26頁第15筆 第554筆 　 554 105/07/29 施梅櫻 34,000 31.93 2,070.00 　 　 第26頁第16筆 第555筆 　 555 105/07/29 張顥鐙 34,000 31.93 2,070.00 自000-00000000號帳戶轉入 　 第26頁第17筆 第556筆 　 556 105/07/29 郭燕心 14,000 31.93 1,228.00 　 　 第26頁第18筆 第557筆 　 557 105/07/29 黃鳳美 34,000 31.93 2,070.00 　 　 第26頁第19筆 第558筆 　 558 105/07/29 黃子珊 10,540 31.93 641.70 　 　 第26頁第20筆 第559筆 　 559 105/07/29 許竑德 3,400 31.93 207.00 　 　 第26頁第21筆 第560筆 　 560 105/07/29 李宜樺 34,000 31.93 2,070.00 自000-00000000號帳戶轉入 　 第26頁第22筆 第561筆 　 561 105/07/29 劉佩君 34,000 31.93 2,070.00 　 　 第26頁第23筆 第562筆 　 562 105/07/29 黃鈺惠 34,000 31.93 2,070.00 　 　 第26頁第24筆 第563筆 　 563 105/07/29 李明雄 34,000 31.93 2,070.00 　 　 第26頁第25筆 第564筆 　 564 105/07/29 不詳 3,400 31.93 207.00 自000-00000000號帳戶轉入 　 第26頁第26筆 第565筆 　 565 105/07/29 劉育晴 34,000 31.93 2,070.00 　 　 第27頁第1筆 第566筆 　 566 105/07/29 不詳 13,600 31.93 828.00 自000-00000000號帳戶轉入 　 第27頁第2筆 第567筆 　 567 105/07/29 蓋玉琴 34,000 31.93 2,070.00 　 　 第27頁第3筆 第568筆 　 568 105/07/29 陳娟 34,000 31.93 2,070.00 　 　 第27頁第4筆 第569筆 　 569 105/07/29 李小梅 34,000 31.93 2,070.00 　 　 第27頁第5筆 第570筆 　 570 105/07/29 曾季淇 34,000 31.93 2,070.00 　 　 第27頁第6筆 第571筆 　 571 105/07/29 劉力彰 3,400 31.93 207.00 　 　 第27頁第7筆 第572筆 　 572 105/07/29 黃新年 34,000 31.93 2,070.00 　 　 第27頁第8筆 第573筆 　 573 105/07/29 陳茗榆 17,000 31.93 1,035.00 　 　 第27頁第9筆 第574筆 　 574 105/07/29 歐佳玉 3,400 31.93 207.00 　 　 第27頁第10筆 第575筆 　 575 105/07/29 不詳 34,000 31.93 2,070.00 自000-00000000號帳戶轉入 　 第27頁第11筆 第576筆 　 576 105/07/29 顏詠淳 34,000 31.93 2,070.00 　 　 第27頁第12筆 第577筆 　 577 105/07/29 馮巫明意 17,000 31.93 1,035.00 　 　 第27頁第13筆 第578筆 　 578 105/07/29 許皓翔 34,000 31.93 2,070.00 　 　 第27頁第14筆 第579筆 　 579 105/07/29 不詳 17,000 31.93 1,035.00 自000-00000000號帳戶轉入 　 第27頁第15筆 第580筆 　 580 105/07/29 陳俊良 34,000 31.93 2,070.00 　 　 第27頁第16筆 第581筆 　 581 105/07/29 不詳 3,400 31.93 207.00 自000-00000000號帳戶轉入 　 第27頁第17筆 第582筆 　 582 105/07/29 不詳 34,000 31.93 2,070.00 自000-00000000號帳戶轉入 　 第27頁第18筆 第583筆 　 583 105/07/29 不詳 850 31.93 51.75 自000-00000000號帳戶轉入 　 第27頁第19筆 第584筆 　 584 105/07/29 不詳 6,800 31.93 414.00 自000-00000000號帳戶轉入 　 第27頁第20筆 第585筆 　 585 105/07/29 不詳 5,100 31.93 310.50 自000-00000000號帳戶轉入 　 第27頁第21筆 第586筆 　 586 105/07/29 林杏芬 34,000 31.93 2,070.00 自000-00000000號帳戶轉入 　 第27頁第22筆 第587筆 　 587 105/07/29 不詳 17,000 31.93 1,035.00 自000-00000000號帳戶轉入 　 第27頁第23筆 第588筆 　 588 105/07/29 蔡惠雯 34,000 31.93 2,070.00 自000-00000000號帳戶轉入 　 第28頁第2筆 第589筆 　 589 105/07/29 不詳 3,400 31.93 207.00 自000-00000000號帳戶轉入 　 第28頁第3筆 第590筆 　 590 105/07/29 戴婉茹 34,000 31.93 2,070.00 自000-00000000號帳戶轉入 1.105/7/19匯款34,000元（即編號179所示款項） 2.105/7/29匯款34,000元 3.起訴書附表一第180筆與第591筆重複記載105/7/29匯款34,000元部分，應予更正 第28頁第4筆 第591筆 　 591 105/07/29 不詳 17,000 31.93 1,035.00 自000-00000000號帳戶轉入 　 第28頁第5筆 第592筆 105/07/29 592 105/07/29 不詳 27,200 31.93 1,656.00 自000-00000000號帳戶轉入 　 第28頁第6筆 第593筆 90,983.20 593 105/08/01 劉宗翰 34,000 31.64 2,360.00 自000-00000000號帳戶轉入 1.起訴書附表一誤載匯款人姓名為「不詳」，應予更正 2.於105/7/18匯款2筆34,000元（即編號95、163所示款項）；105/8/1匯34,000元（即編號593所示款項） 第28頁第9筆 第594筆 　 594 105/08/01 不詳 16,150 31.64 1,121.00 自000-00000000號帳戶轉入 　 第28頁第14筆 第595筆 　 595 105/08/01 不詳 850 31.64 59.00 自000-00000000號帳戶轉入 　 第28頁第15筆 第596筆 　 596 105/08/01 王姿尹 3,060 31.64 212.40 　 　 第28頁第16筆 第597筆 　 597 105/08/01 蕭玲菁 34,000 31.64 2,360.00 　 　 第28頁第17筆 第598筆 　 598 105/08/01 施嫻蘭 17,000 31.64 1,180.00 　 　 第28頁第18筆 第599筆 　 599 105/08/01 曾芳淇 34,000 31.64 2,360.00 　 　 第28頁第19筆 第600筆 　 600 105/08/01 蕭政爵 34,000 31.64 2,360.00 　 　 第28頁第20筆 第601筆 　 601 105/08/01 劉英志 34,000 31.64 2,360.00 　 　 第28頁第21筆 第602筆 　 602 105/08/01 不詳 850 31.64 59.00 自000-00000000號帳戶轉入 起訴書附表一誤載為「000-00000000」 第28頁第22筆 第603筆 　 603 105/08/01 不詳 8,500 31.64 590.00 自000-00000000號帳戶轉入 　 第28頁第23筆 第604筆 　 604 105/08/01 梅祥猷 34,000 31.64 2,360.00 自000-00000000號帳戶轉入 　 第28頁第24筆 第605筆 　 605 105/08/01 楊羿凡 34,000 31.64 2,360.00 　 　 第28頁第25筆 第606筆 　 606 105/08/01 古志尹 850 31.64 59.00 　 　 第28頁第26筆 第607筆 　 607 105/08/01 陳麗甄 34,000 31.64 2,360.00 　 　 第29頁第1筆 第608筆 　 608 105/08/01 李淑滿 34,000 31.64 2,360.00 　 　 第29頁第2筆 第609筆 　 609 105/08/01 范光霽 34,000 31.64 2,360.00 自000-00000000號帳戶轉入 　 第29頁第3筆 第610筆 　 610 105/08/01 高薪程 34,000 31.64 2,360.00 　 　 第29頁第4筆 第611筆 　 611 105/08/01 黃欣怡 34,000 31.64 2,360.00 　 　 第29頁第5筆 第612筆 　 612 105/08/01 不詳 3,400 31.64 236.00 自000-00000000號帳戶轉入 　 第29頁第6筆 第613筆 　 613 105/08/01 不詳 1,020 31.64 70.80 自000-00000000號帳戶轉入 　 第29頁第7筆 第614筆 　 614 105/08/01 賴皇志 34,000 31.64 2,360.00 自000-00000000號帳戶轉入 　 第29頁第8筆 第615筆 　 615 105/08/01 林秀櫻 34,000 31.64 2,360.00 　 　 第29頁第9筆 第616筆 　 616 105/08/01 不詳 23,800 31.64 1,652.00 自000-00000000號帳戶轉入 　 第29頁第10筆 第617筆 　 617 105/08/01 不詳 1,700 31.64 118.00 自000-00000000號帳戶轉入 　 第29頁第11筆 第618筆 　 618 105/08/01 不詳 17,000 31.64 1,180.00 自000-00000000號帳戶轉入 　 第29頁第12筆 第619筆 105/08/01 619 105/08/01 不詳 20,400 31.64 1,416.00 自000-00000000號帳戶轉入 　 第29頁第13筆 第620筆 40,993.20 620 105/08/02 不詳 17,000 31.68 1,160.00 自000-00000000號帳戶轉入 　 第29頁第14筆 第621筆 　 621 105/08/02 黃于瀞 34,000 31.68 2,320.00 自000-00000000號帳戶轉入 　 第29頁第15筆 第622筆 　 622 105/08/02 不詳 34,000 31.68 2,320.00 自000-00000000號帳戶轉入 　 第29頁第16筆 第623筆 　 623 105/08/02 不詳 850 31.68 58.00 自000-00000000號帳戶轉入 　 第29頁第18筆 第624筆 　 624 105/08/02 王臻靈 6,800 31.68 464.00 　 　 第29頁第19筆 第625筆 　 625 105/08/02 李欣哲 1,700 31.68 116.00 　 　 第29頁第20筆 第626筆 　 626 105/08/02 羅菁揉 34,000 31.68 2,320.00 　 　 第29頁第21筆 第627筆 　 627 105/08/02 傅國泰 34,000 31.68 2,320.00 　 　 第29頁第22筆 第628筆 　 628 105/08/02 黃卉芝 34,000 31.68 2,320.00 　 　 第29頁第23筆 第629筆 　 629 105/08/02 不詳 17,000 31.68 1,160.00 自000-00000000號帳戶轉入 　 第29頁第24筆 第630筆 　 630 105/08/02 吳榗訢 20,060 31.68 1,368.80 　 　 第29頁第25筆 第631筆 　 631 105/08/02 *堅毅 34,000 31.68 2,320.00 　 　 第29頁第26筆 第632筆 　 632 105/08/02 黃美瑛 34,000 31.68 2,320.00 　 　 第30頁第1筆 第633筆 　 633 105/08/02 林秀葳 34,000 31.68 2,320.00 　 　 第30頁第2筆 第634筆 　 634 105/08/02 蔡易男 34,000 31.68 2,320.00 　 　 第30頁第3筆 第635筆 　 635 105/08/02 陳金玉 34,000 31.68 2,320.00 　 1.105/7/28匯34,000元（即編號487所示款項） 2.105/8/2匯34,000元 3.上開匯款起訴書附表一均記載於第488筆 第30頁第4筆 第488筆 　 636 105/08/02 不詳 34,000 31.68 2,320.00 自000-00000000號帳戶轉入 　 第30頁第6筆 第636筆 　 637 105/08/02 周月英 34,000 31.68 2,320.00 　 　 第30頁第7筆 第637筆 　 638 105/08/02 不詳 17,000 31.68 1,160.00 自000-00000000號帳戶轉入 　 第30頁第8筆 第638筆 　 639 105/08/02 陳華麗 35,000 31.68 3,320.00 　 　 第30頁第9筆 第639筆 　 640 105/08/02 陳宏章 35,000 31.68 3,320.00 　 　 第30頁第10筆 第640筆 　 641 105/08/02 尹美祥 17,000 31.68 1,160.00 　 　 第30頁第11筆 第641筆 　 642 105/08/02 不詳 17,000 31.68 1,160.00 自000-00000000號帳戶轉入 起訴書附表一誤載為「000-00000000」 第30頁第12筆 第642筆 　 643 105/08/02 鄭維誠 34,000 31.68 2,320.00 　 　 第30頁第13筆 第643筆 　 644 105/08/02 何瑋 34,000 31.68 2,320.00 　 　 第30頁第14筆 第644筆 　 645 105/08/02 洪雅雯 34,000 31.68 2,320.00 　 　 第30頁第15筆 第645筆 　 646 105/08/02 吳長益 34,000 31.68 2,320.00 　 　 第30頁第16筆 第646筆 　 647 105/08/02 蕭育晉 34,000 31.68 2,320.00 　 起訴書附表一誤載為「葉育晉」 第30頁第17筆 第647筆 　 648 105/08/02 唐玉霞 34,000 31.68 2,320.00 　 起訴書附表一誤載為「詹玉霞」 第30頁第18筆 第648筆 　 649 105/08/02 黃潔蘭 34,000 31.68 2,320.00 　 　 第30頁第19筆 第649筆 　 650 105/08/02 朱薰慧 34,000 31.68 2,320.00 　 　 第30頁第20筆 第650筆 　 651 105/08/02 陳漢聲 34,000 31.68 2,320.00 　 　 第30頁第21筆 第651筆 　 652 105/08/02 林惠雯 34,000 31.68 2,320.00 　 　 第30頁第22筆 第652筆 　 653 105/08/02 章文寶 34,000 31.68 2,320.00 　 　 第30頁第23筆 第653筆 　 654 105/08/02 不詳 34,000 31.68 2,320.00 自000-00000000號帳戶轉入 　 第30頁第24筆 第654筆 　 655 105/08/02 張志承 34,000 31.68 2,320.00 　 　 第30頁第25筆 第655筆 　 656 105/08/02 不詳 17,000 31.68 1,160.00 自000-00000000號帳戶轉入 　 第30頁第26筆 第656筆 　 657 105/08/02 王彥清 34,000 31.68 2,320.00 自000-00000000號帳戶轉入 　 第31頁第3筆 第657筆 　 658 105/08/02 陳語珊 34,000 31.68 2,320.00 自000-00000000號帳戶轉入 　 第31頁第4筆 第658筆 105/08/02 659 105/08/02 不詳 17,000 31.68 1,160.00 自000-00000000號帳戶轉入 　 第31頁第5筆 第659筆 79,406.80 660 105/08/03 不詳 10,200 31.75 675.00 自000-00000000號帳戶轉入 　 第31頁第6筆 第660筆 　 661 105/08/03 不詳 17,000 31.75 1,125.00 自000-00000000號帳戶轉入 　 第31頁第7筆 第661筆 　 662 105/08/03 蔡安琪 17,000 31.75 1,125.00 　 　 第31頁第8筆 第662筆 　 663 105/08/03 不詳 1,700 31.75 112.50 自000-00000000號帳戶轉入 　 第31頁第9筆 第663筆 　 664 105/08/03 鄭嫦娥 34,000 31.75 2,250.00 　 　 第31頁第10筆 第664筆 　 665 105/08/03 不詳 34,000 31.75 2,250.00 自000-00000000號帳戶轉入 　 第31頁第11筆 第665筆 　 666 105/08/03 賴宛嫻 34,000 31.75 2,250.00 　 　 第31頁第12筆 第666筆 　 667 105/08/03 不詳 17,000 31.75 1,125.00 自000-00000000號帳戶轉入 　 第31頁第13、14筆 第667筆 　 668 105/08/03 鄭仲凱 34,000 31.75 2,250.00 　 　 第31頁第15筆 第668筆 　 669 105/08/03 林崇信 34,000 31.75 2,250.00 　 　 第31頁第16筆 第669筆 　 670 105/08/03 廖錦穗 34,000 31.75 2,250.00 　 　 第31頁第17筆 第670筆 　 671 105/08/03 林冠樞 34,000 31.75 2,250.00 　 　 第31頁第18筆 第671筆 　 672 105/08/03 柯宣銅 34,000 31.75 2,250.00 　 　 第31頁第19筆 第672筆 　 673 105/08/03 不詳 33,150 31.75 2,193.75 自000-00000000號帳戶轉入 　 第31頁第20筆 第673筆 　 674 105/08/03 不詳 34,000 31.75 2,250.00 自000-00000000號帳戶轉入 　 第31頁第21筆 第674筆 　 675 105/08/03 周峻民 34,000 31.75 2,250.00 　 　 第31頁第22筆 第675筆 　 676 105/08/03 不詳 6,800 31.75 450.00 自000-00000000號帳戶轉入 　 第31頁第23筆 第676筆 　 677 105/08/03 李依靜 23,800 31.75 1,575.00 　 　 第31頁第24筆 第677筆 　 678 105/08/03 不詳 5,100 31.75 337.50 自000-00000000號帳戶轉入 　 第31頁第25筆 第678筆 　 679 105/08/03 張振嘉 13,600 31.75 900.00 　 　 第31頁第26筆 第679筆 　 680 105/08/03 鄧光美 34,000 31.75 2,250.00 　 　 第32頁第1筆 第680筆 　 681 105/08/03 王雅君 34,000 31.75 2,250.00 　 　 第32頁第2筆 第681筆 　 682 105/08/03 張敬修 34,000 31.75 2,250.00 自000-00000000號帳戶轉入 　 第32頁第3筆 第682筆 　 683 105/08/03 林明穎 34,000 31.75 2,250.00 　 　 第32頁第4筆 第683筆 　 684 105/08/03 劉美玉 34,000 31.75 2,250.00 　 　 第32頁第5筆 第684筆 　 685 105/08/03 趙珮玲 17,000 31.75 1,125.00 　 　 第32頁第6筆 第685筆 　 686 105/08/03 楊家傑 34,000 31.75 2,250.00 　 　 第32頁第7筆 第686筆 　 687 105/08/03 黃麗育 34,000 31.75 2,250.00 　 　 第32頁第8筆 第687筆 　 688 105/08/03 呂義 34,000 31.75 2,250.00 　 　 第32頁第9筆 第688筆 　 689 105/08/03 鄭霈涵 1,700 31.75 112.50 　 　 第32頁第10筆 第689筆 　 690 105/08/03 不詳 17,000 31.75 1,125.00 自000-00000000號帳戶轉入 　 第32頁第11筆 第690筆 　 691 105/08/03 黃瀚興 3,400 31.75 225.00 　 　 第32頁第12筆 第691筆 　 692 105/08/03 周琬虹 34,000 31.75 2,250.00 　 　 第32頁第13筆 第692筆 　 693 105/08/03 林文南 34,000 31.75 2,250.00 　 　 第32頁第14筆 第693筆 　 694 105/08/03 謝佳芬 34,000 31.75 2,250.00 　 　 第32頁第15筆 第694筆 　 695 105/08/03 張秀梅 34,000 31.75 2,250.00 　 　 第32頁第16筆 第695筆 　 696 105/08/03 褚佳偉 34,000 31.75 2,250.00 　 　 第32頁第17筆 第696筆 　 697 105/08/03 鄭泳綸 34,000 31.75 2,250.00 　 起訴書附表一誤載為「鄭泳瑜」 第32頁第18筆 第697筆 　 698 105/08/03 不詳 2,550 31.75 168.75 自000-00000000號帳戶轉入 　 第32頁第19筆 第698筆 　 699 105/08/03 不詳 10,200 31.75 675.00 自000-00000000號帳戶轉入 　 第32頁第21筆 第699筆 　 700 105/08/03 不詳 17,000 31.75 1,125.00 自000-00000000號帳戶轉入 　 第32頁第22筆 第700筆 　 701 105/08/03 不詳 3,060 31.75 202.50 自000-00000000號帳戶轉入 　 第32頁第23筆 第701筆 105/08/03 702 105/08/03 不詳 6,800 31.75 450.00 自000-00000000號帳戶轉入 　 第32頁第24筆 第702筆 68,827.50 703 105/08/04 不詳 23,800 31.71 1,603.00 自000-00000000號帳戶轉入 　 第32頁第25筆 第703筆 　 704 105/08/04 不詳 17,000 31.71 1,145.00 自000-00000000號帳戶轉入 　 第32頁第26筆 第704筆 　 705 105/08/04 不詳 17,000 31.71 1,145.00 自000-00000000號帳戶轉入 　 第33頁第2筆 第705筆 　 706 105/08/04 鍾興宏 35,000 31.71 3,290.00 　 　 第33頁第3筆 第706筆 　 707 105/08/04 邵玉華 34,000 31.71 2,290.00 　 　 第33頁第4筆 第707筆 　 708 105/08/04 夏敏 34,000 31.71 2,290.00 　 　 第33頁第5筆 第708筆 　 709 105/08/04 陳軍燕 17,000 31.71 1,145.00 　 　 第33頁第6筆 第709筆 　 710 105/08/04 不詳 2,040 31.71 137.40 自000-00000000號帳戶轉入 　 第33頁第7筆 第710筆 　 711 105/08/04 不詳 6,800 31.71 458.00 自000-00000000號帳戶轉入 起訴書附表一誤載為「000-000000000」 第33頁第8筆 第711筆 　 712 105/08/04 柯懿真 34,000 31.71 2,290.00 　 　 第33頁第9筆 第712筆 　 713 105/08/04 陳友友 34,000 31.71 2,290.00 　 　 第33頁第10筆 第713筆 　 714 105/08/04 蔡政宏 34,000 31.71 2,290.00 　 　 第33頁第11筆 第714筆 　 715 105/08/04 張麗櫻 34,000 31.71 2,290.00 　 　 第33頁第12筆 第715筆 　 716 105/08/04 廖珮汝 1,020 31.71 68.70 　 　 第33頁第13筆 第716筆 　 717 105/08/04 陳佩群 34,000 31.71 2,290.00 　 　 第33頁第14筆 第717筆 　 718 105/08/04 林嘉駿 34,000 31.71 2,290.00 自000-00000000號帳戶轉入 　 第33頁第15筆 第718筆 　 719 105/08/04 李佳穎 34,000 31.71 2,290.00 　 　 第33頁第16筆 第719筆 　 720 105/08/04 陳智 6,800 31.71 458.00 　 　 第33頁第17筆 第720筆 　 721 105/08/04 不詳 3,060 31.71 206.10 自000-00000000號帳戶轉入 　 第33頁第18筆 第721筆 　 722 105/08/04 李宜珍 34,000 31.71 2,290.00 　 　 第33頁第19筆 第722筆 　 723 105/08/04 不詳 34,000 31.71 2,290.00 自000-00000000號帳戶轉入 　 第33頁第22筆 第723筆 　 724 105/08/04 蔡維欣 34,000 31.71 2,290.00 自000-00000000號帳戶轉入 　 第34頁第15筆 第724筆 　 725 105/08/04 田微微 3,400 31.71 229.00 　 　 第34頁第16筆 第725筆 　 726 105/08/04 張雅芬 34,000 31.71 2,290.00 　 1.105/7/27匯34,000元（即編號414所示款項） 2.105/8/4匯34,000元 3.上開匯款起訴書附表一均記載於第414筆 第34頁第17筆 第414筆 　 727 105/08/04 林育昇 17,000 31.71 1,145.00 　 　 第34頁第18筆 第726筆 　 728 105/08/04 許嘉晉 850 31.71 57.25 　 　 第34頁第19筆 第727筆 　 729 105/08/04 劉晏倩 34,000 31.71 2,290.00 　 起訴書附表一誤載為「劉姜脩」 第34頁第20筆 第728筆 　 730 105/08/04 張溪圳 34,000 31.71 2,290.00 　 　 第34頁第21筆 第729筆 　 731 105/08/04 謝采婕 34,000 31.71 2,290.00 　 　 第34頁第22筆 第730筆 　 732 105/08/04 楊琴 34,000 31.71 2,290.00 　 　 第34頁第25筆 第731筆 　 733 105/08/04 張春芬 34,000 31.71 2,290.00 　 　 第34頁第26筆 第732筆 　 734 105/08/04 鄒雁樺 3,400 31.71 229.00 　 　 第35頁第1筆 第733筆 　 735 105/08/04 林宏寓 34,000 31.71 2,290.00 　 　 第35頁第2筆 第734筆 　 736 105/08/04 吳怡芳 34,000 31.71 2,290.00 自000-00000000號帳戶轉入 　 第35頁第3筆 第735筆 　 737 105/08/04 尹淑月 10,200 31.71 687.00 　 　 第35頁第4筆 第736筆 　 738 105/08/04 周志隆 13,600 31.71 916.00 　 　 第35頁第5筆 第737筆 　 739 105/08/04 林秋華 34,000 31.71 2,290.00 　 　 第35頁第6筆 第738筆 　 740 105/08/04 徐桂美 34,000 31.71 2,290.00 　 　 第35頁第7筆 第739筆 　 741 105/08/04 林輝 34,000 31.71 2,290.00 　 　 第35頁第8筆 第740筆 　 742 105/08/04 不詳 3,400 31.71 229.00 自000-00000000號帳戶轉入 　 第35頁第9筆 第741筆 　 743 105/08/04 林鴻哲 34,000 31.71 2,290.00 　 　 第35頁第10筆 第742筆 　 744 105/08/04 江宗翰 17,000 31.71 1,145.00 　 　 第35頁第13筆 第743筆 　 745 105/08/04 張育綺 850 31.71 57.25 　 　 第35頁第14筆 第744筆 　 746 105/08/04 廖國平 34,000 31.71 2,290.00 　 　 第35頁第15筆 第745筆 　 747 105/08/04 不詳 3,400 31.71 229.00 自000-00000000號帳戶轉入 　 第35頁第16筆 第746筆 　 748 105/08/04 譚永茂 34,000 31.71 2,290.00 　 　 第35頁第17筆 第747筆 　 749 105/08/04 不詳 850 31.71 57.25 自000-00000000號帳戶轉入 　 第35頁第18筆 第748筆 　 750 105/08/04 朱競筠 850 31.71 57.25 　 　 第35頁第19筆 第749筆 　 751 105/08/04 吳國聖 34,000 31.71 2,290.00 　 　 第35頁第20筆 第750筆 　 752 105/08/04 不詳 2,380 31.71 160.30 自000-00000000號帳戶轉入 　 第35頁第23筆 第751筆 　 753 105/08/04 韓彩霞 34,000 31.71 2,290.00 自000-00000000號帳戶轉入 　 第35頁第24筆 第752筆 　 754 105/08/04 不詳 1,190 31.71 80.15 自000-00000000號帳戶轉入 　 第35頁第25筆 第753筆 　 755 105/08/04 賴宥丞 34,000 31.71 2,290.00 自000-00000000號帳戶轉入 　 第35頁第26筆 第754筆 　 756 105/08/04 不詳 850 31.71 57.25 自000-00000000號帳戶轉入 　 第36頁第1筆 第755筆 　 757 105/08/04 詹智良 34,000 31.71 2,290.00 自000-00000000號帳戶轉入 　 第36頁第2筆 第756筆 　 758 105/08/04 不詳 34,000 31.71 2,290.00 自000-00000000號帳戶轉入 　 第36頁第3筆 第757筆 　 759 105/08/04 不詳 25,500 31.71 1,717.50 自000-00000000號帳戶轉入 　 第36頁第12筆 第758筆 　 760 105/08/04 不詳 1,700 31.71 114.50 自000-00000000號帳戶轉入 　 第36頁第13筆 第759筆 　 761 105/08/04 不詳 17,000 31.71 1,145.00 自000-00000000號帳戶轉入 　 第36頁第14筆 第760筆 　 762 105/08/04 張建廷 34,000 31.71 2,290.00 自000-00000000號帳戶轉入 　 第36頁第15筆 第761筆 　 763 105/08/04 不詳 2,040 31.71 137.40 自000-00000000號帳戶轉入 　 第36頁第16筆 第762筆 　 764 105/08/04 不詳 23,800 31.71 1,603.00 自000-00000000號帳戶轉入 　 第36頁第17筆 第763筆 105/08/04 765 105/08/04 不詳 1,020 31.71 68.70 自000-00000000號帳戶轉入 　 第36頁第18筆 第764筆 93,058.00 766 105/08/05 不詳 34,000 31.57 2,430.00 自000-00000000號帳戶轉入 　 第36頁第19筆 第765筆 　 767 105/08/05 不詳 34,000 31.57 2,430.00 自000-00000000號帳戶轉入 　 第36頁第20筆 第766筆 　 768 105/08/05 不詳 3,400 31.57 243.00 自000-00000000號帳戶轉入 　 第36頁第21筆 第767筆 　 769 105/08/05 不詳 34,000 31.57 2,430.00 自000-00000000號帳戶轉入 　 第36頁第26筆 第768筆 　 770 105/08/05 不詳 17,000 31.57 1,215.00 自000-00000000號帳戶轉入 　 第37頁第1筆 第769筆 　 771 105/08/05 不詳 3,400 31.57 243.00 自000-00000000號帳戶轉入 　 第37頁第10筆 第770筆 　 772 105/08/05 劉素平 34,000 31.57 2,430.00 自000-00000000號帳戶轉入 　 第37頁第11筆 第771筆 　 773 105/08/05 不詳 34,000 31.57 2,430.00 自000-00000000號帳戶轉入 　 第37頁第12筆 第772筆 　 774 105/08/05 不詳 850 31.57 60.75 自000-00000000號帳戶轉入 　 第37頁第13筆 第773筆 　 775 105/08/05 林宥榛 34,000 31.57 2,430.00 　 　 第37頁第14筆 第774筆 　 776 105/08/05 不詳 34,000 31.57 2,430.00 自000-00000000號帳戶轉入 　 第37頁第15筆 第775筆 　 777 105/08/05 林俊宏 34,000 31.57 2,430.00 　 　 第37頁第16筆 第776筆 　 778 105/08/05 王俊能 3,400 31.57 243.00 　 　 第37頁第17筆 第777筆 　 779 105/08/05 不詳 6,800 31.57 486.00 自000-00000000號帳戶轉入 　 第37頁第18筆 第778筆 　 780 105/08/05 黃琬媚 34,000 31.57 2,430.00 　 　 第37頁第19筆 第779筆 　 781 105/08/05 許玉蘭 34,000 31.57 2,430.00 　 　 第37頁第20筆 第780筆 　 782 105/08/05 許芙蓉 34,000 31.57 2,430.00 　 　 第37頁第21筆 第781筆 　 783 105/08/05 范名宜 34,000 31.57 2,430.00 　 　 第37頁第22筆 第782筆 　 784 105/08/05 馮敏淳 34,000 31.57 2,430.00 　 　 第37頁第23筆 第783筆 　 785 105/08/05 馮靖書 34,000 31.57 2,430.00 　 　 第37頁第24筆 第784筆 　 786 105/08/05 馮于娣 34,000 31.57 2,430.00 　 　 第37頁第25筆 第785筆 　 787 105/08/05 鍾明宏 34,000 31.57 2,430.00 　 　 第37頁第26筆 第786筆 　 788 105/08/05 傅毓仁 34,000 31.57 2,430.00 自000-00000000號帳戶轉入 　 第38頁第1筆 第787筆 　 789 105/08/05 譚家祺 34,000 31.57 2,430.00 　 　 第38頁第2筆 第788筆 　 790 105/08/05 徐雅芳 34,000 31.57 2,430.00 　 　 第38頁第3筆 第789筆 　 791 105/08/05 簡郁菁 34,000 31.57 2,430.00 　 　 第38頁第4筆 第790筆 　 792 105/08/05 陳永清 34,000 31.57 2,430.00 　 　 第38頁第5筆 第791筆 　 793 105/08/05 尤莉文 34,000 31.57 2,430.00 　 　 第38頁第6筆 第792筆 　 794 105/08/05 江詹文 34,000 31.57 2,430.00 　 　 第38頁第7筆 第793筆 　 795 105/08/05 江宗憲 34,000 31.57 2,430.00 　 　 第38頁第8筆 第794筆 　 796 105/08/05 不詳 17,000 31.57 1,215.00 自000-00000000號帳戶轉入 　 第38頁第9筆 第795筆 　 797 105/08/05 徐志忠 17,000 31.57 1,215.00 　 　 第38頁第10筆 第796筆 　 798 105/08/05 何善陽 34,000 31.57 2,430.00 　 　 第38頁第11筆 第797筆 　 799 105/08/05 石雅文 17,000 31.57 1,215.00 　 　 第38頁第12筆 第798筆 　 800 105/08/05 黃家樑 17,000 31.57 1,215.00 　 　 第38頁第13筆 第799筆 　 801 105/08/05 張真如 34,000 31.57 2,430.00 　 　 第38頁第14筆 第800筆 　 802 105/08/05 林仁 34,000 31.57 2,430.00 　 　 第38頁第15筆 第801筆 　 803 105/08/05 不詳 3,400 31.57 243.00 自000-00000000號帳戶轉入 　 第38頁第16筆 第802筆 　 804 105/08/05 賴佳瑜 5,100 31.57 364.50 　 　 第38頁第17筆 第803筆 　 805 105/08/05 康子芸 17,000 31.57 1,215.00 　 　 第38頁第18筆 第804筆 　 806 105/08/05 葉虹伶 1,700 31.57 121.50 　 　 第38頁第19筆 第805筆 　 807 105/08/05 許俊杰 6,800 31.57 486.00 　 　 第38頁第20筆 第806筆 　 808 105/08/05 不詳 23,800 31.57 1,701.00 自000-00000000號帳戶轉入 　 第38頁第21筆 第807筆 　 809 105/08/05 不詳 17,000 31.57 1,215.00 自000-00000000號帳戶轉入 　 第38頁第22筆 第808筆 　 810 105/08/05 黃緯強 34,000 31.57 2,430.00 自000-00000000號帳戶轉入 　 第38頁第23筆 第809筆 　 811 105/08/05 不詳 850 31.57 60.75 自000-00000000號帳戶轉入 　 第38頁第24筆 第810筆 　 812 105/08/05 不詳 6,800 31.57 486.00 自000-00000000號帳戶轉入 　 第38頁第25筆 第811筆 　 813 105/08/05 不詳 17,000 31.57 1,215.00 自000-00000000號帳戶轉入 　 第38頁第26筆 第812筆 　 814 105/08/05 不詳 10,200 31.57 729.00 自000-00000000號帳戶轉入 　 第39頁第1筆 第813筆 105/08/05 815 105/08/05 不詳 6,800 31.57 486.00 自000-00000000號帳戶轉入 　 第39頁第2筆 第814筆 83,713.50 816 105/08/08 不詳 3,400 31.51 249.00 自000-00000000號帳戶轉入 　 第39頁第3筆 第815筆 　 817 105/08/08 不詳 17,000 31.51 1,245.00 自000-00000000號帳戶轉入 　 第39頁第4筆 第816筆 　 818 105/08/08 不詳 1,700 31.51 124.50 自000-00000000號帳戶轉入 　 第39頁第5筆 第817筆 　 819 105/08/08 呂怡慧 1,700 31.51 124.50 　 　 第39頁第6筆 第818筆 　 820 105/08/08 不詳 850 31.51 62.25 自000-00000000號帳戶轉入 　 第39頁第11筆 第819筆 　 821 105/08/08 不詳 1,020 31.51 74.70 自000-00000000號帳戶轉入 　 第39頁第12筆 第820筆 　 822 105/08/08 何昱萱 17,000 31.51 1,245.00 　 起訴書附表一誤載為「何郁萱」 第39頁第13筆 第821筆 　 823 105/08/08 林玫君 34,000 31.51 2,490.00 自000-00000000號帳戶轉入 　 第39頁第14筆 第822筆 　 824 105/08/08 林俊雁 850 31.51 62.25 　 1.105/8/8匯850元 2.105/8/15匯17,000元（即編號1067所示款項） 3.上開匯款起訴書附表一均記載於第823筆 第39頁第15筆 第823筆 　 825 105/08/08 不詳 17,000 31.51 1,245.00 自000-00000000號帳戶轉入 　 第39頁第16筆 第824筆 　 826 105/08/08 不詳 34,000 31.51 2,490.00 自000-00000000號帳戶轉入 　 第39頁第17筆 第825筆 　 827 105/08/08 不詳 8,126 31.51 595.11 自000-00000000號帳戶轉入 　 第39頁第18筆 第826筆 　 828 105/08/08 不詳 11,356 31.51 831.66 自000-00000000號帳戶轉入 　 第39頁第19筆 第827筆 　 829 105/08/08 劉凱翔 34,000 31.51 2,490.00 自000-00000000號帳戶轉入 　 第39頁第20筆 第828筆 　 830 105/08/08 不詳 34,000 31.51 2,490.00 自000-00000000號帳戶轉入 　 第39頁第21筆 第829筆 　 831 105/08/08 張志宇 34,000 31.51 2,490.00 自000-00000000號帳戶轉入 　 第39頁第22筆 第830筆 　 832 105/08/08 不詳 850 31.51 62.25 自000-00000000號帳戶轉入 　 第39頁第23筆 第831筆 　 833 105/08/08 不詳 3,400 31.51 249.00 自000-00000000號帳戶轉入 　 第39頁第24筆 第832筆 　 834 105/08/08 林詠宸 34,000 31.51 2,490.00 自000-00000000號帳戶轉入 　 第39頁第25筆 第833筆 　 835 105/08/08 不詳 3,400 31.51 249.00 自000-00000000號帳戶轉入 　 第40頁第4筆 第834筆 　 836 105/08/08 不詳 3,400 31.51 249.00 自000-00000000號帳戶轉入 　 第40頁第5筆 第835筆 　 837 105/08/08 不詳 34,000 31.51 2,490.00 自000-00000000號帳戶轉入 　 第40頁第8、10筆 第836筆 　 838 105/08/08 不詳 34,000 31.51 2,490.00 自000-00000000號帳戶轉入 　 第40頁第9筆 第837筆 　 839 105/08/08 陳彥均 10,200 31.51 747.00 　 　 第40頁第11筆 第838筆 　 840 105/08/08 不詳 34,000 31.51 2,490.00 自000-00000000號帳戶轉入 　 第40頁第12筆 第839筆 　 841 105/08/08 不詳 23,800 31.51 1,743.00 自000-00000000號帳戶轉入 　 第40頁第13筆 第840筆 　 842 105/08/08 陳純翌 34,000 31.51 2,490.00 自000-00000000號帳戶轉入 　 第40頁第14筆 第841筆 　 843 105/08/08 不詳 850 31.51 62.25 自000-00000000號帳戶轉入 　 第40頁第15筆 第842筆 　 844 105/08/08 不詳 25,500 31.51 1,867.50 自000-00000000號帳戶轉入 　 第40頁第16筆 第843筆 　 845 105/08/08 董仲義 34,000 31.51 2,490.00 自000-00000000號帳戶轉入 　 第40頁第17筆 第844筆 　 846 105/08/08 陳季平 34,000 31.51 2,490.00 自000-00000000號帳戶轉入 　 第40頁第18筆 第845筆 　 847 105/08/08 不詳 3,400 31.51 249.00 自000-00000000號帳戶轉入 　 第40頁第20筆 第846筆 　 848 105/08/08 黃美融 34,000 31.51 2,490.00 自000-00000000號帳戶轉入 　 第40頁第21筆 第847筆 　 849 105/08/08 不詳 10,200 31.51 747.00 自000-00000000號帳戶轉入 起訴書附表一誤載為「000-00000000」 第40頁第22筆 第848筆 　 850 105/08/08 不詳 1,700 31.51 124.50 自000-00000000號帳戶轉入 　 第40頁第23筆 第849筆 　 851 105/08/08 不詳 17,000 31.51 1,245.00 自000-00000000號帳戶轉入 　 第40頁第24筆 第850筆 　 852 105/08/08 古進華 34,000 31.51 2,490.00 自000-00000000號帳戶轉入 　 第40頁第25筆 第851筆 　 853 105/08/08 不詳 10,200 31.51 747.00 自000-00000000號帳戶轉入 　 第41頁第3筆 第852筆 　 854 105/08/08 不詳 17,000 31.51 1,245.00 自000-00000000號帳戶轉入 　 第41頁第4筆 第853筆 　 855 105/08/08 盧錦祥 34,000 31.51 2,490.00 自000-00000000號帳戶轉入 　 第41頁第9筆 第854筆 　 856 105/08/08 不詳 34,000 31.51 2,490.00 自000-00000000號帳戶轉入 　 第41頁第10筆 第855筆 　 857 105/08/08 游華雲 34,000 31.51 2,490.00 自000-00000000號帳戶轉入 　 第41頁第11筆 第856筆 　 858 105/08/08 沈新凱 34,000 31.51 2,490.00 　 　 第41頁第12筆 第857筆 　 859 105/08/08 盧陳清香 34,000 31.51 2,490.00 　 　 第41頁第13筆 第858筆 　 860 105/08/08 謝昀霖 3,400 31.51 249.00 　 　 第41頁第14筆 第859筆 　 861 105/08/08 陳永昌 34,000 31.51 2,490.00 　 　 第41頁第15筆 第860筆 　 862 105/08/08 潘彥廷 34,000 31.51 2,490.00 　 　 第41頁第16筆 第861筆 　 863 105/08/08 陳秀雯 34,000 31.51 2,490.00 　 　 第41頁第17筆 第862筆 　 864 105/08/08 胡政宏 34,000 31.51 2,490.00 　 　 第41頁第18筆 第863筆 　 865 105/08/08 古惠雯 34,000 31.51 2,490.00 自000-00000000號帳戶轉入 　 第41頁第19筆 第864筆 　 866 105/08/08 林德全 34,000 31.51 2,490.00 　 　 第41頁第20筆 第865筆 　 867 105/08/08 林姵誼 34,000 31.51 2,490.00 　 　 第41頁第21筆 第866筆 　 868 105/08/08 馮美菊 34,000 31.51 2,490.00 　 　 第41頁第22筆 第867筆 　 869 105/08/08 葉宗晉 34,000 31.51 2,490.00 　 　 第41頁第23筆 第868筆 　 870 105/08/08 黃兆民 34,000 31.51 2,490.00 　 　 第41頁第24筆 第869筆 　 871 105/08/08 劉大維 34,000 31.51 2,490.00 　 　 第41頁第25筆 第870筆 　 872 105/08/08 不詳 17,000 31.51 1,245.00 自000-00000000號帳戶轉入 　 第41頁第26筆 第871筆 　 873 105/08/08 徐依鈴 17,000 31.51 1,245.00 　 　 第42頁第1筆 第872筆 　 874 105/08/08 唐震宇 34,000 31.51 2,490.00 　 起訴書附表一誤載為「詹振宇」 第42頁第2筆 第873筆 　 875 105/08/08 李偉晟 34,000 31.51 2,490.00 　 　 第42頁第3筆 第874筆 　 876 105/08/08 陳紹良 3,400 31.51 249.00 　 　 第42頁第4筆 第875筆 　 877 105/08/08 吳愛英 34,000 31.51 2,490.00 　 　 第42頁第5筆 第876筆 　 878 105/08/08 孫啟運 34,000 31.51 2,490.00 　 　 第42頁第6筆 第877筆 　 879 105/08/08 陳慶璋 34,000 31.51 2,490.00 　 　 第42頁第7筆 第878筆 　 880 105/08/08 李仲強 17,000 31.51 1,245.00 　 　 第42頁第8筆 第879筆 　 881 105/08/08 陳黃水吟 34,000 31.51 2,490.00 　 　 第42頁第9筆 第880筆 　 882 105/08/08 吳巧雲 34,000 31.51 2,490.00 　 　 第42頁第10筆 第881筆 　 883 105/08/08 陳國進 34,000 31.51 2,490.00 　 　 第42頁第11筆 第882筆 　 884 105/08/08 呂承衛 34,000 31.51 2,490.00 　 　 第42頁第12筆 第883筆 　 885 105/08/08 余可佳 34,000 31.51 2,490.00 　 　 第42頁第13筆 第884筆 　 886 105/08/08 王惠蘭 34,000 31.51 2,490.00 　 　 第42頁第14筆 第885筆 　 887 105/08/08 陳紹榮 34,000 31.51 2,490.00 　 　 第42頁第15筆 第886筆 　 888 105/08/08 陶毓烽 34,000 31.51 2,490.00 　 　 第42頁第16筆 第887筆 　 889 105/08/08 不詳 17,000 31.51 1,245.00 自000-00000000號帳戶轉入 　 第42頁第17筆 第888筆 　 890 105/08/08 李虹霖 34,000 31.51 2,490.00 　 　 第42頁第18筆 第889筆 　 891 105/08/08 陳信行 34,000 31.51 2,490.00 　 　 第42頁第19筆 第890筆 　 892 105/08/08 陳建成 34,000 31.51 2,490.00 　 　 第42頁第20筆 第891筆 　 893 105/08/08 陳韻捷 34,000 31.51 2,490.00 　 　 第42頁第21筆 第892筆 　 894 105/08/08 林俊男 34,000 31.51 2,490.00 　 　 第42頁第22筆 第893筆 　 895 105/08/08 蔣建國 34,000 31.51 2,490.00 　 　 第42頁第23筆 第894筆 　 896 105/08/08 不詳 5,100 31.51 373.50 自000-00000000號帳戶轉入 　 第42頁第24筆 第895筆 　 897 105/08/08 黃鳳美 68,000 31.51 4,980.00 　 105/8/8匯款2筆34,000元（合計68,000元） 第42頁第25筆 、第43頁第2筆 第896筆 　 898 105/08/08 曾芹妹 34,000 31.51 2,490.00 　 　 第42頁第26筆 第897筆 　 899 105/08/08 不詳 34,000 31.51 2,490.00 自000-00000000號帳戶轉入 　 第43頁第1筆 第898筆 　 900 105/08/08 不詳 17,000 31.51 1,245.00 自000-00000000號帳戶轉入 　 第43頁第3筆 第899筆 　 901 105/08/08 黃琡惠 34,000 31.51 2,490.00 　 　 第43頁第4筆 第900筆 　 902 105/08/08 留秋珠 34,000 31.51 2,490.00 　 　 第43頁第5筆 第901筆 　 903 105/08/08 潘韋豪 3,400 31.51 249.00 　 　 第43頁第6筆 第902筆 　 904 105/08/08 李岱嬣 34,000 31.51 2,490.00 　 起訴書附表一誤載為「李岱」 第43頁第7筆 第903筆 　 905 105/08/08 吳貞慧 34,000 31.51 2,490.00 　 　 第43頁第8筆 第904筆 　 906 105/08/08 陳祥維 34,000 31.51 2,490.00 自000-00000000號帳戶轉入 　 第43頁第9筆 第905筆 　 907 105/08/08 徐春金 34,000 31.51 2,490.00 　 　 第43頁第10筆 第906筆 　 908 105/08/08 林綉娥 34,000 31.51 2,490.00 　 　 第43頁第11筆 第907筆 　 909 105/08/08 陳冠名 34,000 31.51 2,490.00 　 　 第43頁第12筆 第908筆 　 910 105/08/08 徐瑞貞 20,400 31.51 1,494.00 　 　 第43頁第13筆 第909筆 　 911 105/08/08 呂宜幸 17,000 31.51 1,245.00 　 　 第43頁第14筆 第910筆 　 912 105/08/08 謝幸潔 34,000 31.51 2,490.00 　 　 第43頁第15筆 第911筆 　 913 105/08/08 周秋汶 34,000 31.51 2,490.00 　 　 第43頁第16筆 第912筆 　 914 105/08/08 林威延 34,000 31.51 2,490.00 　 起訴書附表一誤載為「林威廷」 第43頁第17筆 第913筆 　 915 105/08/08 周文華 34,000 31.51 2,490.00 　 　 第43頁第18筆 第914筆 　 916 105/08/08 陳祥浩 3,400 31.51 249.00 　 　 第43頁第19筆 第915筆 　 917 105/08/08 張萍 17,000 31.51 1,245.00 　 　 第43頁第20筆 第916筆 　 918 105/08/08 謝雅淇 3,400 31.51 249.00 　 　 第43頁第21筆 第917筆 　 919 105/08/08 張哲嘉 34,000 31.51 2,490.00 　 　 第43頁第22筆 第918筆 　 920 105/08/08 劉于慎 34,000 31.51 2,490.00 　 起訴書附表一誤載為「劉干慎」 第43頁第23筆 第919筆 　 921 105/08/08 郭軒准 34,000 31.51 2,490.00 　 起訴書附表一誤載為「郭軒淮」 第43頁第24筆 第920筆 　 922 105/08/08 黃士豪 6,800 31.51 498.00 　 　 第43頁第25筆 第921筆 　 923 105/08/08 蔡雅亭 34,000 31.51 2,490.00 　 　 第44頁第1筆 第922筆 　 924 105/08/08 杜振勇 23,800 31.51 1,743.00 　 　 第44頁第2筆 第923筆 　 925 105/08/08 胡柏駿 34,000 31.51 2,490.00 自000-00000000號帳戶轉入 　 第44頁第3筆 第924筆 　 926 105/08/08 劉中瑜 3,400 31.51 249.00 　 　 第44頁第4筆 第925筆 　 927 105/08/08 鍾汶芳 34,000 31.51 2,490.00 自000-00000000號帳戶轉入 　 第44頁第5筆 第926筆 　 928 105/08/08 何嘉傑 8,500 31.51 622.50 　 　 第44頁第6筆 第927筆 　 929 105/08/08 許瑞苓 34,000 31.51 2,490.00 　 　 第44頁第7筆 第928筆 　 930 105/08/08 施映朱 34,000 31.51 2,490.00 自000-00000000號帳戶轉入 　 第44頁第8筆 第929筆 　 931 105/08/08 王家安 34,000 31.51 2,490.00 　 　 第44頁第9筆 第930筆 　 932 105/08/08 林慰君 34,000 31.51 2,490.00 自000-00000000號帳戶轉入 　 第44頁第13筆 第931筆 　 933 105/08/08 不詳 17,000 31.51 1,245.00 自000-00000000號帳戶轉入 　 第44頁第14筆 第932筆 　 934 105/08/08 楊秀雲 34,000 31.51 2,490.00 自000-00000000號帳戶轉入 　 第44頁第15筆 第933筆 　 935 105/08/08 不詳 850 31.51 62.25 自000-00000000號帳戶轉入 起訴書附表一誤載為「000-00000000」 第44頁第16筆 第934筆 　 936 105/08/08 劉麗卿 34,000 31.51 2,490.00 自000-00000000號帳戶轉入 　 第44頁第18筆 第935筆 　 937 105/08/08 不詳 34,000 31.51 2,490.00 自000-00000000號帳戶轉入 　 第44頁第19筆 第936筆 105/08/08 938 105/08/08 不詳 34,000 31.51 2,490.00 自000-00000000號帳戶轉入 　 第44頁第20筆 第937筆 228,402.72 939 105/08/09 不詳 13,600 31.46 1,016.00 自000-00000000號帳戶轉入 　 第44頁第21筆 第938筆 　 940 105/08/09 不詳 34,000 31.46 2,540.00 自000-00000000號帳戶轉入 　 第44頁第22筆 第939筆 　 941 105/08/09 不詳 11,900 31.46 889.00 自000-00000000號帳戶轉入 　 第44頁第23筆 第940筆 　 942 105/08/09 不詳 18,190 31.46 1,358.90 自000-00000000號帳戶轉入 　 第44頁第24筆 第941筆 　 943 105/08/09 不詳 3,400 31.46 254.00 自000-00000000號帳戶轉入 　 第44頁第25筆 第942筆 　 944 105/08/09 不詳 34,000 31.46 2,540.00 自000-00000000號帳戶轉入 起訴書附表一誤載為「000-00000000」 第44頁第26筆 第943筆 　 945 105/08/09 陳冠螢 34,000 31.46 2,540.00 　 　 第45頁第1筆 第944筆 　 946 105/08/09 陳東琳 34,000 31.46 2,540.00 　 　 第45頁第2筆 第945筆 　 947 105/08/09 黃柏予 1,020 31.46 76.20 　 　 第45頁第3筆 第946筆 　 948 105/08/09 不詳 3,400 31.46 254.00 自000-00000000號帳戶轉入 　 第45頁第4筆 第947筆 　 949 105/08/09 馮文政 34,000 31.46 2,540.00 　 　 第45頁第5筆 第948筆 　 950 105/08/09 曾秋霞 34,000 31.46 2,540.00 　 　 第45頁第6筆 第949筆 　 951 105/08/09 不詳 28,900 31.46 2,159.00 自000-00000000號帳戶轉入 　 第45頁第7筆 第950筆 　 952 105/08/09 林玉容 3,400 31.46 254.00 　 　 第45頁第8筆 第951筆 　 953 105/08/09 呂園椓 34,000 31.46 2,540.00 　 　 第45頁第9筆 第952筆 　 954 105/08/09 不詳 17,000 31.46 1,270.00 自000-00000000號帳戶轉入 　 第45頁第10筆 第953筆 　 955 105/08/09 張美鳳 34,000 31.46 2,540.00 　 　 第45頁第11筆 第954筆 　 956 105/08/09 鄧建姿 17,000 31.46 1,270.00 　 　 第45頁第12筆 第955筆 　 957 105/08/09 不詳 34,000 31.46 2,540.00 自000-00000000號帳戶轉入 　 第45頁第13筆 第956筆 　 958 105/08/09 康建民 20,400 31.46 1,524.00 　 　 第45頁第14筆 第957筆 　 959 105/08/09 溫志政 34,000 31.46 2,540.00 　 　 第45頁第15筆 第958筆 　 960 105/08/09 陳佳鈴 34,000 31.46 2,540.00 　 　 第45頁第16筆 第959筆 　 961 105/08/09 葉怡吟 34,000 31.46 2,540.00 　 　 第45頁第17筆 第960筆 　 962 105/08/09 不詳 3,400 31.46 254.00 自000-00000000號帳戶轉入 　 第45頁第18筆 第961筆 　 963 105/08/09 敖胡金華 34,000 31.46 2,540.00 　 　 第45頁第19筆 第962筆 　 964 105/08/09 不詳 850 31.46 63.50 自000-00000000號帳戶轉入 　 第45頁第20筆 第963筆 　 965 105/08/09 不詳 17,000 31.46 1,270.00 自000-00000000號帳戶轉入 　 第45頁第21筆 第964筆 　 966 105/08/09 林麗娜 34,000 31.46 2,540.00 　 　 第45頁第22筆 第965筆 　 967 105/08/09 林鴻宇 34,000 31.46 2,540.00 　 　 第45頁第23筆 第966筆 　 968 105/08/09 楊竣馭 3,400 31.46 254.00 　 　 第45頁第24筆 第967筆 　 969 105/08/09 蔡永建 17,000 31.46 1,270.00 　 　 第45頁第25筆 第968筆 　 970 105/08/09 陳庭緯 34,000 31.46 2,540.00 　 　 第45頁第26筆 第969筆 　 971 105/08/09 林偉倫 34,000 31.46 2,540.00 　 　 第46頁第1筆 第970筆 　 972 105/08/09 陳聖滄 1,020 31.46 76.20 　 　 第46頁第2筆 第971筆 　 973 105/08/09 王長寧 34,000 31.46 2,540.00 　 　 第46頁第3筆 第972筆 　 974 105/08/09 不詳 3,400 31.46 254.00 自000-00000000號帳戶轉入 　 第46頁第4筆 第973筆 　 975 105/08/09 郭怡貞 15,980 31.46 1,193.80 　 　 第46頁第5筆 第974筆 　 976 105/08/09 林美吟 34,000 31.46 2,540.00 　 　 第46頁第6筆 第975筆 　 977 105/08/09 不詳 3,400 31.46 254.00 自000-00000000號帳戶轉入 　 第46頁第7筆 第976筆 　 978 105/08/09 簡傳枝 10,200 31.46 762.00 　 　 第46頁第8筆 第977筆 　 979 105/08/09 王詩如 34,000 31.46 2,540.00 　 　 第46頁第9筆 第978筆 　 980 105/08/09 楊貿驛 34,000 31.46 2,540.00 自000-00000000號帳戶轉入 起訴書附表一誤載為「楊貿譯」 第46頁第10筆 第979筆 　 981 105/08/09 蔡知穎 23,800 31.46 1,778.00 　 　 第46頁第11筆 第980筆 　 982 105/08/09 曹淑芬 34,000 31.46 2,540.00 　 　 第46頁第12筆 第981筆 　 983 105/08/09 宋健傑 1,700 31.46 127.00 　 　 第46頁第13筆 第982筆 　 984 105/08/09 李春頂 10,200 31.46 762.00 　 　 第46頁第14筆 第983筆 　 985 105/08/09 林瑞屏 34,000 31.46 2,540.00 　 　 第46頁第15筆 第984筆 　 986 105/08/09 吳蕙玲 35,000 31.46 3,540.00 　 　 第46頁第16筆 第985筆 　 987 105/08/09 不詳 35,700 31.46 2,667.00 自000-00000000號帳戶轉入 105/8/9分別匯款1,700元、34,000元（合計35,700元） 第46頁第17、18筆 第986筆 　 988 105/08/09 不詳 3,400 31.46 254.00 自000-00000000號帳戶轉入 　 第46頁第19筆 第987筆 　 989 105/08/09 潘昭瑜 17,000 31.46 1,270.00 　 　 第46頁第20筆 第988筆 　 990 105/08/09 楊承霖 34,000 31.46 2,540.00 自000-00000000號帳戶轉入 　 第46頁第21筆 第989筆 　 991 105/08/09 不詳 33,150 31.46 2,476.50 自000-00000000號帳戶轉入 　 第46頁第22筆 第990筆 　 992 105/08/09 不詳 10,200 31.46 762.00 自000-00000000號帳戶轉入 　 第46頁第23筆 第991筆 　 993 105/08/09 不詳 34,000 31.46 2,540.00 自000-00000000號帳戶轉入 　 第46頁第24筆 第992筆 　 994 105/08/09 吳冠成 34,000 31.46 2,540.00 　 　 第47頁第5筆 第993筆 　 995 105/08/09 不詳 20,400 31.46 1,524.00 自000-00000000號帳戶轉入 　 第47頁第6筆 第994筆 　 996 105/08/09 不詳 3,400 31.46 254.00 自000-00000000號帳戶轉入 　 第47頁第7筆 第995筆 　 997 105/08/09 袁冰瑩 34,000 31.46 2,540.00 自000-00000000號帳戶轉入 　 第47頁第8筆 第996筆 　 998 105/08/09 不詳 29,240 31.46 2,184.40 自000-00000000號帳戶轉入 　 第47頁第9筆 第997筆 　 999 105/08/09 不詳 17,000 31.46 1,270.00 自000-00000000號帳戶轉入 　 第47頁第10筆 第998筆 　 1000 105/08/09 不詳 34,000 31.46 2,540.00 自000-00000000號帳戶轉入 　 第47頁第11筆 第999筆 　 1001 105/08/09 不詳 5,100 31.46 381.00 自000-00000000號帳戶轉入 　 第47頁第12筆 第1000筆 　 1002 105/08/09 不詳 850 31.46 63.50 自000-00000000號帳戶轉入 　 第47頁第13筆 第1001筆 105/08/09 1003 105/08/09 不詳 3,400 31.46 254.00 自000-00000000號帳戶轉入 　 第47頁第14筆 第1002筆 106,664.00 1004 105/08/10 不詳 850 31.23 69.25 自000-00000000號帳戶轉入 起訴書附表一誤載為「105/08/09」 第47頁第23筆 第1003筆 　 1005 105/08/10 林奕廷 3,400 31.23 277.00 　 　 第47頁第24筆 第1004筆 　 1006 105/08/10 王怡倩 34,000 31.23 2,770.00 　 　 第47頁第25筆 第1005筆 　 1007 105/08/10 呂紹華 34,000 31.23 2,770.00 　 　 第47頁第26筆 第1006筆 　 1008 105/08/10 韓玉燕 34,000 31.23 2,770.00 　 　 第48頁第1筆 第1007筆 　 1009 105/08/10 蘇瓜雅 34,000 31.23 2,770.00 　 　 第48頁第2筆 第1008筆 　 1010 105/08/10 不詳 6,800 31.23 554.00 自000-00000000號帳戶轉入 　 第48頁第4筆 第1009筆 　 1011 105/08/10 鄭家卉 34,000 31.23 2,770.00 　 　 第48頁第5筆 第1010筆 　 1012 105/08/10 簡偉昌 34,000 31.23 2,770.00 　 　 第48頁第6筆 第1011筆 　 1013 105/08/10 彭寶繡 34,000 31.23 2,770.00 　 　 第48頁第7筆 第1012筆 　 1014 105/08/10 不詳 850 31.23 69.25 自000-00000000號帳戶轉入 　 第48頁第9筆 第1013筆 105/08/10 1015 105/08/10 不詳 10,200 31.23 831.00 自000-00000000號帳戶轉入 　 第48頁第10筆 第1014筆 21,190.50 1016 105/08/11 不詳 34,000 31.33 2,670.00 自000-00000000號帳戶轉入 　 第48頁第11筆 第1015筆 　 1017 105/08/11 不詳 10,200 31.33 801.00 自000-00000000號帳戶轉入 　 第48頁第12筆 第1016筆 　 1018 105/08/11 李孟原 29,920 31.33 2,349.60 　 　 第48頁第13筆 第1017筆 　 1019 105/08/11 王弘志 17,000 31.33 1,335.00 　 　 第48頁第14筆 第1018筆 　 1020 105/08/11 黃玉玫 34,000 31.33 2,670.00 　 　 第48頁第15筆 第1019筆 　 1021 105/08/11 劉于華 6,800 31.33 534.00 　 105/8/11匯款2筆3,400元（合計6,800元） 第48頁第17、21筆 第1020筆 　 1022 105/08/11 吳承家 34,000 31.33 2,670.00 　 　 第48頁第18筆 第1021筆 　 1023 105/08/11 陳美蓉 34,000 31.33 2,670.00 　 　 第48頁第19筆 第1022筆 　 1024 105/08/11 陳鶴 34,000 31.33 2,670.00 　 　 第48頁第20筆 第1023筆 　 1025 105/08/11 王俞 34,000 31.33 2,670.00 自000-00000000號帳戶轉入 　 第48頁第22筆 第1024筆 　 1026 105/08/11 游啟信 17,000 31.33 1,335.00 　 　 第48頁第23筆 第1025筆 　 1027 105/08/11 王裕興 34,000 31.33 2,670.00 　 　 第48頁第24筆 第1026筆 　 1028 105/08/11 黃柏諺 34,000 31.33 2,670.00 　 　 第48頁第25筆 第1027筆 　 1029 105/08/11 陳乙德 34,000 31.33 2,670.00 　 　 第48頁第26筆 第1028筆 　 1030 105/08/11 蔡忠志 34,000 31.33 2,670.00 自000-00000000號帳戶轉入 　 第49頁第2筆 第1029筆 　 1031 105/08/11 不詳 850 31.33 66.75 自000-00000000號帳戶轉入 　 第49頁第3筆 第1030筆 105/08/11 1032 105/08/11 楊乃璇 34,000 31.33 2,670.00 　 　 第49頁第4筆 第1031筆 35,791.35 1033 105/08/12 不詳 27,200 31.40 2,080.00 自000-00000000號帳戶轉入 　 第49頁第5筆 第1032筆 　 1034 105/08/12 江佩汶 34,000 31.40 2,600.00 　 　 第49頁第11筆 第1033筆 　 1035 105/08/12 王育民 34,000 31.40 2,600.00 　 　 第49頁第12筆 第1034筆 　 1036 105/08/12 不詳 1,700 31.40 130.00 自000-00000000號帳戶轉入 　 第49頁第13筆 第1035筆 　 1037 105/08/12 不詳 34,000 31.40 2,600.00 自000-00000000號帳戶轉入 　 第49頁第15筆 第1036筆 　 1038 105/08/12 孟韋均 34,000 31.40 2,600.00 　 　 第49頁第16筆 第1037筆 　 1039 105/08/12 王月娟 3,400 31.40 260.00 　 　 第49頁第17筆 第1038筆 　 1040 105/08/12 紀盈芝 34,000 31.40 2,600.00 　 　 第49頁第18筆 第1039筆 　 1041 105/08/12 韓琴 34,000 31.40 2,600.00 　 　 第49頁第19筆 第1040筆 　 1042 105/08/12 不詳 850 31.40 65.00 自000-00000000號帳戶轉入 　 第49頁第20筆 第1041筆 　 1043 105/08/12 不詳 3,400 31.40 260.00 自000-00000000號帳戶轉入 　 第49頁第21筆 第1042筆 　 1044 105/08/12 莫雅竹 3,400 31.40 260.00 　 1.105/8/12匯3,400元 2.105/8/15匯30,600元（即編號1125所示款項） 3.上開匯款起訴書附表一均記載於第1043筆 第49頁第22筆 第1043筆 　 1045 105/08/12 張有勛 34,000 31.40 2,600.00 自000-00000000號帳戶轉入 　 第49頁第23筆 第1044筆 　 1046 105/08/12 羅友志 34,000 31.40 2,600.00 　 　 第49頁第24筆 第1045筆 　 1047 105/08/12 施媖中 34,000 31.40 2,600.00 自000-00000000號帳戶轉入 　 第49頁第25筆 第1046筆 　 1048 105/08/12 李碧桃 34,000 31.40 2,600.00 　 　 第49頁第26筆 第1047筆 　 1049 105/08/12 莊秀子 34,000 31.40 2,600.00 　 　 第50頁第1筆 第1048筆 　 1050 105/08/12 方麗卿 34,000 31.40 2,600.00 自000-00000000號帳戶轉入 　 第50頁第2筆 第1049筆 　 1051 105/08/12 不詳 34,000 31.40 2,600.00 自000-00000000號帳戶轉入 　 第50頁第3筆 第1050筆 　 1052 105/08/12 不詳 850 31.40 65.00 自000-00000000號帳戶轉入 　 第50頁第4筆 第1051筆 　 1053 105/08/12 李唐雅 34,000 31.40 2,600.00 自000-00000000號帳戶轉入 　 第50頁第5筆 第1052筆 　 1054 105/08/12 不詳 850 31.40 65.00 自000-00000000號帳戶轉入 　 第50頁第7筆 第1053筆 　 1055 105/08/12 不詳 10,200 31.40 780.00 自000-00000000號帳戶轉入 　 第50頁第8筆 第1054筆 105/08/12 1056 105/08/12 不詳 1,020 31.40 78.00 自000-00000000號帳戶轉入 　 第50頁第9筆 第1055筆 40,443.00 1057 105/08/15 邵靖評 850 31.37 65.75 　 　 第50頁第10筆 第1056筆 　 1058 105/08/15 不詳 29,920 31.37 2,314.40 自000-00000000號帳戶轉入 　 第50頁第11筆 第1057筆 　 1059 105/08/15 不詳 9,350 31.37 723.25 自000-00000000號帳戶轉入 起訴書附表一誤載為「000-00000000」 第50頁第13筆 第1058筆 　 1060 105/08/15 不詳 3,400 31.37 263.00 自000-00000000號帳戶轉入 　 第50頁第14筆 第1059筆 　 1061 105/08/15 不詳 34,000 31.37 2,630.00 自000-00000000號帳戶轉入 　 第50頁第15筆 第1060筆 　 1062 105/08/15 不詳 34,000 31.37 2,630.00 自000-00000000號帳戶轉入 　 第50頁第16筆 第1061筆 　 1063 105/08/15 不詳 11,900 31.37 920.50 自000-00000000號帳戶轉入 　 第50頁第17筆 第1062筆 　 1064 105/08/15 不詳 2,550 31.37 197.25 自000-00000000號帳戶轉入 　 第50頁第19筆 第1064筆 　 1065 105/08/15 不詳 10,200 31.37 789.00 自000-00000000號帳戶轉入 　 第50頁第20筆 第1065筆 　 1066 105/08/15 不詳 3,400 31.37 263.00 自000-00000000號帳戶轉入 　 第50頁第21筆 第1066筆 　 1067 105/08/15 林俊雁 17,000 31.37 1,315.00 　 1.105/8/8匯850元（即編號824所示款項） 2.105/8/15匯17,000元 3.上開匯款起訴書附表一均記載於第823筆 第50頁第22筆 第823筆 　 1068 105/08/15 不詳 3,400 31.37 263.00 自000-00000000號帳戶轉入 　 第50頁第23筆 第1067筆 　 1069 105/08/15 不詳 16,150 31.37 1,249.25 自000-00000000號帳戶轉入 　 第50頁第24筆 第1068筆 　 1070 105/08/15 不詳 850 31.37 65.75 自000-00000000號帳戶轉入 　 第50頁第25筆 第1069筆 　 1071 105/08/15 不詳 13,600 31.37 1,052.00 自000-00000000號帳戶轉入 　 第50頁第26筆 第1070筆 　 1072 105/08/15 不詳 10,200 31.37 789.00 自000-00000000號帳戶轉入 　 第51頁第1筆 第1071筆 　 1073 105/08/15 不詳 1,700 31.37 131.50 自000-00000000號帳戶轉入 　 第51頁第2筆 第1072筆 　 1074 105/08/15 不詳 3,400 31.37 263.00 自000-00000000號帳戶轉入 　 第51頁第3筆 第1073筆 　 1075 105/08/15 不詳 34,000 31.37 2,630.00 自000-00000000號帳戶轉入 　 第51頁第4筆 第1074筆 　 1076 105/08/15 不詳 30,940 31.37 2,393.30 自000-00000000號帳戶轉入 　 第51頁第5筆 第1075筆 　 1077 105/08/15 不詳 9,180 31.37 710.10 自000-00000000號帳戶轉入 　 第51頁第6筆 第1076筆 　 1078 105/08/15 不詳 34,000 31.37 2,630.00 自000-00000000號帳戶轉入 　 第51頁第7筆 第1077筆 　 1079 105/08/15 不詳 34,000 31.37 2,630.00 自000-00000000號帳戶轉入 105/8/15分別匯款30,000元、4,000元（合計34,000元） 第51頁第9、10筆 第1079筆 　 1080 105/08/15 不詳 17,000 31.37 1,315.00 自000-00000000號帳戶轉入 　 第51頁第11筆 第1080筆 　 1081 105/08/15 不詳 34,000 31.37 2,630.00 自000-00000000號帳戶轉入 　 第51頁第12筆 第1081筆 　 1082 105/08/15 不詳 850 31.37 65.75 自000-00000000號帳戶轉入 　 第51頁第13筆 第1082筆 　 1083 105/08/15 不詳 34,000 31.37 2,630.00 自000-00000000號帳戶轉入 　 第51頁第14筆 第1083筆 　 1084 105/08/15 不詳 850 31.37 65.75 自000-00000000號帳戶轉入 　 第51頁第17筆 第1085筆 　 1085 105/08/15 不詳 850 31.37 65.75 自000-00000000號帳戶轉入 　 第51頁第18筆 第1086筆 　 1086 105/08/15 不詳 3,400 31.37 263.00 自000-00000000號帳戶轉入 　 第51頁第23筆 第1087筆 　 1087 105/08/15 不詳 3,400 31.37 263.00 自000-00000000號帳戶轉入 　 第51頁第24筆 第1088筆 　 1088 105/08/15 不詳 34,000 31.37 2,630.00 自000-00000000號帳戶轉入 　 第51頁第25筆 第1089筆 　 1089 105/08/15 龔千文 34,000 31.37 2,630.00 　 　 第52頁第17筆 第1090筆 　 1090 105/08/15 不詳 850 31.37 65.75 自000-00000000號帳戶轉入 　 第52頁第19筆 第1091筆 　 1091 105/08/15 不詳 3,400 31.37 263.00 自000-00000000號帳戶轉入 　 第52頁第20筆 第1092筆 　 1092 105/08/15 不詳 17,000 31.37 1,315.00 自000-00000000號帳戶轉入 　 第52頁第21筆 第1093筆 　 1093 105/08/15 不詳 34,000 31.37 2,630.00 自000-00000000號帳戶轉入 　 第52頁第22筆 第1094筆 　 1094 105/08/15 不詳 3,400 31.37 263.00 自000-00000000號帳戶轉入 　 第52頁第23筆 第1095筆 　 1095 105/08/15 不詳 34,000 31.37 2,630.00 自000-00000000號帳戶轉入 　 第52頁第25筆 第1097筆 　 1096 105/08/15 不詳 17,000 31.37 1,315.00 自000-00000000號帳戶轉入 　 第52頁第26筆 第1098筆 　 1097 105/08/15 不詳 34 31.37 2.63 自000-00000000號帳戶轉入 　 第53頁第12筆 第1100筆 　 1098 105/08/15 洪椒貞 34,000 31.37 2,630.00 　 起訴書附表一誤載為「洪淑貞」 第53頁第13筆 第1101筆 　 1099 105/08/15 陳麗月 34,000 31.37 2,630.00 　 　 第53頁第14筆 第1102筆 　 1100 105/08/15 周芷楹 23,800 31.37 1,841.00 　 　 第53頁第15筆 第1103筆 　 1101 105/08/15 林建宏 850 31.37 65.75 　 　 第53頁第16筆 第1104筆 　 1102 105/08/15 黃保欽 34,000 31.37 2,630.00 　 　 第53頁第17筆 第1105筆 　 1103 105/08/15 不詳 3,400 31.37 263.00 自000-00000000號帳戶轉入 　 第53頁第18筆 第1106筆 　 1104 105/08/15 王翊文 34,000 31.37 2,630.00 自000-00000000號帳戶轉入 　 第53頁第19筆 第1107筆 　 1105 105/08/15 陳慶福 34,000 31.37 2,630.00 　 　 第53頁第20筆 第1108筆 　 1106 105/08/15 曾友昌 34,000 31.37 2,630.00 　 　 第53頁第21筆 第1109筆 　 1107 105/08/15 洪敏娟 34,000 31.37 2,630.00 　 　 第53頁第22筆 第1110筆 　 1108 105/08/15 賴志瑄 30,600 31.37 2,367.00 　 　 第53頁第23筆 第1111筆 　 1109 105/08/15 不詳 850 31.37 65.75 自000-00000000號帳戶轉入 　 第53頁第24筆 第1112筆 　 1110 105/08/15 不詳 13,600 31.37 1,052.00 自000-00000000號帳戶轉入 　 第53頁第25筆 第1113筆 　 1111 105/08/15 林素禎 34,000 31.37 2,630.00 　 　 第53頁第26筆 第1114筆 　 1112 105/08/15 黃炯倫 34,000 31.37 2,630.00 　 　 第54頁第1筆 第1115筆 　 1113 105/08/15 不詳 1,700 31.37 131.50 自000-00000000號帳戶轉入 　 第54頁第2筆 第1116筆 　 1114 105/08/15 郭奕鴻 34,000 31.37 2,630.00 　 　 第54頁第3筆 第1117筆 　 1115 105/08/15 翁碧君 10,200 31.37 789.00 　 　 第54頁第4筆 第1118筆 　 1116 105/08/15 楊宗海 34,000 31.37 2,630.00 　 　 第54頁第5筆 第1119筆 　 1117 105/08/15 楊宗岩 34,000 31.37 2,630.00 　 　 第54頁第6筆 第1120筆 　 1118 105/08/15 不詳 1,700 31.37 131.50 自000-00000000號帳戶轉入 　 第54頁第7筆 第1121筆 　 1119 105/08/15 謝尚蒝 34,000 31.37 2,630.00 　 　 第54頁第8筆 第1122筆 　 1120 105/08/15 熊得傑 6,800 31.37 526.00 　 　 第54頁第9筆 第1123筆 　 1121 105/08/15 不詳 3,400 31.37 263.00 自000-00000000號帳戶轉入 　 第54頁第10筆 第1124筆 　 1122 105/08/15 曾家如 5,100 31.37 394.50 　 　 第54頁第11筆 第1125筆 　 1123 105/08/15 曾智晟 34,000 31.37 2,630.00 　 起訴書附表一誤載為「曾智展」 第54頁第12筆 第1126筆 　 1124 105/08/15 不詳 17,000 31.37 1,315.00 自000-00000000號帳戶轉入 　 第54頁第13筆 第1127筆 　 1125 105/08/15 莫雅竹 30,600 31.37 2,367.00 　 1.105/8/12匯3,400元（即編號1044所示款項） 2.105/8/15匯30,600元 3.上開匯款起訴書附表一均記載於第1043筆 第54頁第14筆 第1043筆 　 1126 105/08/15 李宓璇 34,000 31.37 2,630.00 　 起訴書附表一誤載為「李密璇」 第54頁第15筆 第1128筆 　 1127 105/08/15 陳欣偉 34,000 31.37 2,630.00 　 　 第54頁第16筆 第1129筆 　 1128 105/08/15 徐秀桃 34,000 31.37 2,630.00 　 　 第54頁第17筆 第1130筆 　 1129 105/08/15 吳佩珍 34,000 31.37 2,630.00 　 　 第54頁第18筆 第1131筆 　 1130 105/08/15 不詳 3,400 31.37 263.00 自000-00000000號帳戶轉入 起訴書附表一誤載為「000-00000000」 第54頁第19筆 第1132筆 　 1131 105/08/15 張秀英 3,400 31.37 263.00 　 　 第54頁第20筆 第1133筆 　 1132 105/08/15 侯鳳如 34,000 31.37 2,630.00 　 　 第54頁第21筆 第1134筆 　 1133 105/08/15 不詳 11,900 31.37 920.50 自000-00000000號帳戶轉入 　 第54頁第23筆 第1135筆 　 1134 105/08/15 湯淑如 34,000 31.37 2,630.00 　 　 第54頁第24筆 第1136筆 　 1135 105/08/15 不詳 3,400 31.37 263.00 自000-00000000號帳戶轉入 　 第54頁第25筆 第1137筆 　 1136 105/08/15 林鴻志 34,000 31.37 2,630.00 　 　 第54頁第26筆 第1138筆 　 1137 105/08/15 不詳 1,700 31.37 131.50 自000-00000000號帳戶轉入 　 第55頁第1筆 第1139筆 　 1138 105/08/15 林東杉 34,000 31.37 2,630.00 　 　 第55頁第2筆 第1140筆 　 1139 105/08/15 魏志達 34,000 31.37 2,630.00 　 起訴書附表一誤載為「魏志遠」 第55頁第3筆 第1141筆 　 1140 105/08/15 潘秀蘭 34,000 31.37 2,630.00 　 　 第55頁第4筆 第1142筆 　 1141 105/08/15 鍾添富 34,000 31.37 2,630.00 　 　 第55頁第5筆 第1143筆 　 1142 105/08/15 林慕妮 5,950 31.37 460.25 　 　 第55頁第6筆 第1144筆 　 1143 105/08/15 莊建德 30,600 31.37 2,367.00 　 　 第55頁第7筆 第1145筆 　 1144 105/08/15 不詳 3,400 31.37 263.00 自000-00000000號帳戶轉入 　 第55頁第8筆 第1146筆 　 1145 105/08/15 不詳 6,800 31.37 526.00 自000-00000000號帳戶轉入 　 第55頁第9筆 第1147筆 　 1146 105/08/15 郭怡君 20,400 31.37 1,578.00 　 　 第55頁第10筆 第1148筆 　 1147 105/08/15 不詳 10,200 31.37 789.00 自000-00000000號帳戶轉入 　 第55頁第11筆 第1149筆 　 1148 105/08/15 不詳 8,500 31.37 657.50 自000-00000000號帳戶轉入 　 第55頁第13筆 第1150筆 　 1149 105/08/15 不詳 1,360 31.37 105.20 自000-00000000號帳戶轉入 起訴書附表一誤載為「13600」 第55頁第14筆 第1151筆 　 1150 105/08/15 陳香如 3,400 31.37 263.00 　 　 第55頁第16筆 第1152筆 　 1151 105/08/15 不詳 17,000 31.37 1,315.00 自000-00000000號帳戶轉入 　 第55頁第17筆 第1153筆 　 1152 105/08/15 林立惟 17,000 31.37 1,315.00 　 　 第55頁第18筆 第1154筆 　 1153 105/08/15 不詳 3,400 31.37 263.00 自000-00000000號帳戶轉入 　 第55頁第21筆 第1155筆 　 1154 105/08/15 不詳 850 31.37 65.75 自000-00000000號帳戶轉入 　 第55頁第22筆 第1156筆 　 1155 105/08/15 不詳 24,650 31.37 1,906.75 自000-00000000號帳戶轉入 　 第55頁第23筆 第1157筆 　 1156 105/08/15 不詳 3,400 31.37 263.00 自000-00000000號帳戶轉入 　 第55頁第26筆 第1158筆 　 1157 105/08/15 不詳 17,000 31.37 1,315.00 自000-00000000號帳戶轉入 　 第56頁第1筆 第1159筆 　 1158 105/08/15 不詳 850 31.37 65.75 自000-00000000號帳戶轉入 　 第56頁第2筆 第1160筆 　 1159 105/08/15 不詳 3,400 31.37 263.00 自000-00000000號帳戶轉入 　 第56頁第4筆 第1162筆 　 1160 105/08/15 方弘霖 34,000 31.37 2,630.00 自000-00000000號帳戶轉入 1.起訴書附表一誤載為「000-00000000」 2.方弘霖之匯款帳號為000-00000000000000，起訴書附表一重複記載成第1084筆、第1163筆匯款，刪除重複之起訴書附表一第1084筆匯款 第51頁第15筆 第1163筆 　 1161 105/08/15 曾恆正 34,000 31.37 2,630.00 自000-00000000號帳戶轉入 曾恆正之匯款帳號為000-000000000000，起訴書附表一重複記載成第1161筆、第1164筆匯款，刪除重複之起訴書附表一第1161筆匯款 第56頁第3筆 第1164筆 　 1162 105/08/15 蘇雅玲 34,000 31.37 2,630.00 自000-00000000號帳戶轉入 蘇雅玲之匯款帳號為000-00000000000000，起訴書附表一重複記載成第1078筆、第1165筆匯款，刪除重複之起訴書附表一第1078筆匯款 第51頁第8筆 第1165筆 　 1163 105/08/15 馬至正 34,000 31.37 2,630.00 自000-00000000號帳戶轉入 馬至正之匯款帳號為000-00000000000000，起訴書附表一重複記載成第1096筆、第1166筆匯款，刪除重複之起訴書附表一第1096筆匯款 第52頁第24筆 第1166筆 　 1164 105/08/15 王敏瑄 34,000 31.37 2,630.00 自000-00000000號帳戶轉入 王敏瑄之匯款帳號為000-000000000000，起訴書附表一重複記載成第1099筆、第1167筆匯款，刪除重複之起訴書附表一第1099筆匯款 第53頁第1筆 第1167筆 105/08/15 1165 105/08/15 賴依祺 34,000 31.37 2,630.00 自000-00000000號帳戶轉入 賴依祺之匯款帳號為000-000000000000，起訴書附表一重複記載成第1063筆、第1169筆匯款，刪除重複之起訴書附表一第1063筆匯款 第50頁第18筆 第1169筆 156,684.88 1166 105/08/16 張俊昊 34,000 31.28 2,720.00 自000-00000000號帳戶轉入 　 甲第1頁第2筆 第1170筆 　 1167 105/08/16 李麗華 34,000 31.28 2,720.00 自000-00000000號帳戶轉入 　 甲第2頁第1筆 第1171筆 105/08/16 1168 105/08/16 葉政霖 34,000 31.28 2,720.00 自000-00000000號帳戶轉入 　 甲第1頁第16筆 第1172筆 8,160.00 合計   27,708,195 　 1,807,351.66     1,807,351.66 說明 1.計算方式： 　李家興國泰世華銀行樹林分行帳號000000000000號帳戶自105年7月14日至105年8月16日交易明細中轉入金額為34或35倍數之投資款項（即投資人入金之統一匯率為34或35），再以當日公告之實際匯率計算匯差，以編號1為例：匯款金額850元為34之倍數、匯率為32.07元，計算式：850÷34×（34-32.07）=48.25元，以編號34為例：匯款金額35,000元為35之倍數、匯率為32.07元，計算式35,000÷35×（35-32.07）=2,930元。 2.投資人匯入款項為35之倍數：編號22、34、100、118、322、340、392、401、440、556、639、640、706、986 3.因匯率至小數點第2位，故在計算時統一算至小數點第2位，每日小計列在附表最右邊欄位。 4.105/08/16國泰世華銀行對帳單（簡稱甲，偵字第10464號卷二第59、60頁）          證據資料 1.國泰世華商業銀行樹林分行105年8月19日國世樹林字第1050000040號函暨檢附李家興開戶資料及交易明細（偵字第10464號卷二第25至60頁） 2.李家興國泰世華銀行樹林分行帳戶（帳號：000000000000)匯款投資人名單（偵字第10464號卷二第13至19頁）                     

附表二：
李家興國泰世華銀行帳戶匯入洪慶豪國泰世華銀行帳戶款項
編號  匯款日期 匯款金額 （新臺幣） 1 105年8月2日 100萬元 2 105年8月2日 100萬元 3 105年8月3日 100萬元 4 105年8月4日 100萬元 5 105年8月8日 100萬元 6 105年8月8日 100萬元 7 105年8月10日 200萬元 8 105年8月15日 100萬元      合計  900萬元 
　　　　
附表三：
李家興國泰世華銀行帳戶匯入李家興永豐銀行帳戶款項
編號  匯款日期 匯款金額 （新臺幣） 1 105年7月15日 150萬元 2 105年7月22日 100萬元 3 105年7月31日 200萬元 4 105年8月10日 200萬元 5 105年8月10日  40萬元 6 105年8月12日  15萬元 7 105年8月15日  20萬元 8 105年8月15日  30萬元      合計  755萬元 

　　　　
附表四：
編號          品名   數量    於本案用途 1 李家興國泰世華銀行帳戶存摺 (帳號：000000000000號)  3冊 收取JJPTR投資計畫之投資款項等 2 授權書  1紙 被告取得李宗聖委任其處理臺灣地區JJPTR投資計畫事務之授權 3 OPPO手機 （IMIE：⑴000000000000000號、⑵000000000000000號）  1具 內有JJPTR投資計畫投資人帳戶資料 4 SSD 240GB硬碟  1個 內有JJPTR投資計畫文宣等資料 5 電腦主機500GB硬碟  1個 內有JJPTR投資計畫文宣等資料 備註：    1.法務部調查局臺南市調查處扣押物品目錄表（見臺南調查處卷宗第23頁）    2.編號3手機IMIE碼出處：法務部調查局數位證據現場蒐證紀錄第2頁（見臺南調查處卷宗第156頁反面） 　 3.法務部調查局數位證據現場蒐證紀錄（李家興手機內有JJPTR投資計畫投資人帳戶資料、李家興電腦主機內有JJPTR投資計畫文宣等資料）、法務部調查局臺南市調查處數位證據檢視報告（李家興SSD240GB硬碟及李家興電腦主機500GB硬碟內均含有JJPTR投資計畫文宣等資料）（見臺南調查處卷宗第156至173頁反面）    

附表五：
編號 項目              沒收欄 1 犯罪所得 1.已繳回之犯罪所得新臺幣100萬元，除應發還被害人或得請求損害賠償之人外，沒收之。 2.扣案國泰世華銀行帳號00000000000000號帳戶內之新臺幣10,158,195元及其孳息，除應發還被害人或得請求損害賠償之人外，沒收之。 2 犯罪所用之物 附表四所示之物，均沒收。